臺灣彰化地方法院刑事判決　　　　　　　 99年度智易字第7號
公　訴　人　臺灣彰化地方法院檢察署檢察官
被　　　告　林戰勝
選任辯護人　鐘登科律師
被　　　告　莊振坪
選任辯護人　蔣文正律師
上列被告等因違反商標法案件，經檢察官提起公訴（98年度偵字
第8363號），本院判決如下：
    主  文
林戰勝、莊振坪均無罪。
    理  由
壹、程序部分（證據能力之認定）：
一、按鑑定，係由選任之鑑定人或囑託之鑑定機構，除憑藉其特
    別知識經驗，就特定物（書）證加以鑑（檢）驗外，並得就
    無關親身經歷之待鑑事項，僅依憑其特別知識經驗（包括技
    術、訓練、教育、能力等專業資格）而陳述或報告其專業意
    見；人證，則由證人憑據其感官知覺之親身經歷，陳述其所
    見所聞之過往事實，前者，係就某特定事物依法陳述其專業
    意見，以供法院審判之參酌依據，具有可替代性；後者，因
    係陳述自己親身見聞之過往事實，故無替代性，二者雖同屬
    人的證據方法，但仍有本質上之差異，而英美法上憑其專業
    知識、技術等專家資格就待證事項陳述證人意見之專家證人
    ，則為我國刑事訴訟法所不採，析其依憑特別知識經驗而陳
    述或報告其專業意見之本質以觀，亦屬我國刑事訴訟法上鑑
    定之範疇，自應適用鑑定之規定，至依特別知識得知親身經
    歷已往事實之鑑定證人，因有其不可替代之特性，故本法第
    210 條明定應適用關於人證之規定，又本法為擔保證人、鑑
    定人陳述或判斷意見之真正，特設具結制度，然因二者之目
    的不同，人證求其真實可信，鑑定則重在公正誠實，是本法
    除於第189 條第1 項規定證人之結文內應記載「當據實陳述
    ，決無匿、飾、增、減」外，另於第202 條特別定明鑑定人
    之結文內應記載「必為公正誠實之鑑定」，以示區別，並規
    定應踐行朗讀結文、說明及命簽名等程序，旨在使證人或鑑
    定人明瞭各該結文內容之真義，俾能分別達其上揭人證或鑑
    定之特有目的，從而鑑定人之結文不得以證人結文取代之，
    如有違反，其在鑑定人具結程序上欠缺法定條件，自不生具
    結之效力，依本法第158 條之3 規定，應認為無證據能力，
    不得作為證據，最高法院97年度台上字第4697號判決意旨參
    照。本件被告林戰勝、莊振坪及其辯護人均認林慶文所出具
    鑑定書無證據能力，而鑑定人林慶文所出具之鑑定報告既係
    檢察官依刑事訴訟法第198 條規定所選任之鑑定人，並於鑑
    定前為鑑定人結文之具結（見偵卷第110 頁、第175 頁），
    該鑑定人結文之特有目的已達，雖鑑定人林慶文為告訴公司
    之受雇人，惟依上揭說明，應認本件依檢察官所選任之鑑定
    人所為之鑑定書，有證據能力。
二、次按被告以外之人於審判外之言詞或書面陳述，除法律有規
    定者外，不得作為證據，刑事訴訟法第159 條第1 項定有明
    文；被告以外之人於審判外之陳述，雖不符刑事訴訟法第15
    9 條之1 至之4 等四條之規定，而經當事人於審判程序同意
    作為證據，法院審酌該言詞陳述或書面陳述作成時之情況，
    認為適當者，亦得為證據，當事人、代理人或辯護人於法院
    調查證據時，知有刑事訴訟法第159 條第1 項不得為證據之
    情形，而未於言詞辯論終結前聲明異議者，視為有前項之同
    意，同法第159 條之5 定有明文。查本件檢察官所引用具傳
    聞性質之書面資料，被告及其辯護人均不爭執該等證據之證
    據能力，並使用作為認定事實之依據；本院復審酌該等書面
    資料之取得過程並無瑕疵，與本案待證事實間復具有相當之
    關聯性，以之作為本案證據尚無不當，是該等證據均具有證
    據能力。
三、本案下列引用之其餘供述及非供述證據，經本院依法踐行調
    查證據程序，公訴人、被告及其辯護人均不爭執各該證據之
    證據能力，且亦查無依法應排除其證據能力之情形，是後述
    所引用證據之證據能力均無疑義，先予敘明。
貳、實體部分：
一、公訴意旨略以：被告林戰勝係偉立針織廠有限公司（登記負
    責人係林戰勝配偶陳悅，址設臺北縣泰山鄉○○街57巷36之
    1 號，以下簡稱偉立針織廠）之實際負責人、被告莊振坪係
    流行風向服飾店（登記負責人係莊振坪之友人江憲政，址設
    彰化縣員林鎮○○路546 號）之實際負責人，彼等均明知「
    Crocodile 」之商標名稱及圖樣，係新加坡商．鱷魚國際企
    業私人有限公司（以下稱新加坡鱷魚公司）向我國經濟部中
    央標準局（現已改制為經濟部智慧財產局）申請註冊，而取
    得指定使用於內衣、大衣、外套、夾克、運動服裝、雪衣等
    商品之商標專用權，現仍於商標專用期間及延展專用期間內
    ，未得該商標權人之同意或授權，不得於同一或類似商品使
    用相同或近似此等之商標，且該等商標之衣服、運動服在市
    場行銷多年，為業界及消費大眾所共知。竟未經上開商標專
    用權公司之許可或授權，被告林戰勝先基於販賣仿冒商標物
    品之犯意，於民國89年初以不明之方式取得仿冒「Crocodil
    e 」商標之服飾數萬件後，再於98年7 月31日，以每件新臺
    幣（下同）80至140 元之低價，出賣予知情之莊振坪。被告
    莊振坪亦基於販賣仿冒商標物品之犯意，於其所營之上開流
    行風向服飾店內以每件890 元，以及所承租之臺灣糖業股份
    有限公司（以下簡稱臺糖公司）溪湖糖廠中山堂展售廠（址
    設彰化縣溪湖鎮○○路○ 段762 號）與臺糖公司頭份鎮農會
    展售廠（址設苖栗縣頭份鎮○○路890 之2 號）內，依種類
    以3 件1000元、2 件800 元、2 件1500元不等之價格販售予
    不特定人牟利。嗣經警據報於98年8 月14日，持本院核發之
    搜索票，至林戰勝所經營之偉立針織廠、莊振坪所經營之流
    行風向服飾店及所承租之臺糖公司溪湖糖廠中山堂展售廠、
    頭份鎮農會展售廠搜索時當場查獲，並扣得仿冒「Crocodil
    e 」商標之服飾計3 萬102 件（詳如後列附表一、附表二所
    示，附表一為林戰勝所有；附表二為莊振坪所有），因認被
    告林戰勝、莊振坪2 人所為，均係犯商標法第82條之販賣仿
    冒商品罪嫌等語。
二、按犯罪事實應依證據認定之，無證據不得認定犯罪事實；不
    能證明被告犯罪者，應諭知無罪之判決，刑事訴訟法第154
    條第2 項、第301 條第1 項分別定有明文。又認定不利於被
    告之事實，須依積極證據，苟積極證據不足為不利於被告事
    實之認定時，即應為有利於被告之認定；再事實之認定應憑
    證據，如未能發現相當證據，或證據不足以證明，自不能以
    推測或擬制之方法，以為裁判基礎；另認定犯罪事實所憑之
    證據，雖不以直接證據為限，間接證據亦包括在內，然無論
    直接或間接證據，其為訴訟上之證明，須於通常一般之人均
    不致於有所懷疑，而得確信其為真實之程度者，始得據之為
    有罪之認定，倘其證明尚未達到此一程度，而有合理性懷疑
    之存在時，即無從為有罪之認定（最高法院30年上字第816
    號、30年上字第1831號、40年臺上字第86號及76年臺上字第
    4986號判例意旨參照）。再者，刑事訴訟法第161 條已於91
    年2 月8 日修正公佈，其第1 項規定：檢察官就被告犯罪事
    實，應負舉證責任，並指出證明之方法。因此，檢察官對於
    起訴之犯罪事實，應負提出證據及說服之實質舉證責任，倘
    其所提出之證據，不足為被告有罪之積極證明，或其指出證
    明之方法，無從說服法院以形成被告有罪之心證，基於無罪
    推定之原則，自應為被告無罪判決之諭知（最高法院92年臺
    上字第128 號判例意旨參照）。
三、訊據被告林戰勝、莊振坪2 人均堅詞否認有何販賣仿冒商品
    之犯行，被告林戰勝辯稱：伊的服飾均係正當取得，都經過
    亞鱷公司之授權，沒有販賣仿賣商品之行為，及其辯護人為
    被告辯護稱；該服飾係經鱷魚公司合法授權製造之商品，係
    亞鱷公司在89年3 月13日前將該庫存商標之服飾全數出清，
    輾轉由偉立針織廠取得，後來再於98年間出售予莊振坪，而
    該服飾既係亞鱷公司售出而在市場上所交易流通之商品，當
    不得再就該商品主張商標權等語。而被告莊振坪辯稱：伊買
    賣一切過程都合法，是有經過合法授權的商品，均有相關發
    票，及其辯護人為被告辯護稱：本案購買的是真品，也提出
    相關購買發票等語資為抗辯。
四、經查：
  (一)「Crocodile 」之商標名稱及圖樣，係新加坡鱷魚公司向我
    國經濟部智慧財產局申請註冊，而取得指定使用於內衣、大
    衣、外套、夾克、運動服裝、雪衣等商品之商標專用權，現
    仍於商標專用期間及延展專用期間內，且該15件商標於87年
    至98年間授權予勁越股份有限公司（下稱勁越公司），有卷
    附之經濟部智慧財產局商標註冊簿可按（見本院卷(二)第124-
    154 頁）。而該商標曾經新加坡鱷魚公司授權亞鱷國際股份
    有限公司（下稱亞鱷公司）自行生產，業經證人林慶文於本
    院審理時結證稱：該商標依文件紀錄是有授權亞鱷公司自己
    生產，授權期間依合約是從87年（即西元1998年）7 月1 日
    至88年6 月30日，為期一年，在結束授權會有一段期間讓被
    授權商處理庫存，依據合約第17款第2 條，會有21天的時間
    讓被授權商通知我們他的庫存，接下來新加坡公司有權利在
    45天內決定是否要向被授權商將其庫存買下來，如果不買，
    則被授權廠商必須要在三個月內將其庫存賣完，如果沒有賣
    完根據條約他們要銷毀，不可以自行銷售庫存，在本院卷(一)
    第83、84頁即被告提出之協議書，這是我們公司跟亞鱷公司
    當時因授權期間終止所提出來的等語無訛（見本院卷(二)第17
    頁），再參酌新加坡鱷魚公司所提之英文、中譯本商標授權
    協議書（見本院卷(二)第29-72 頁），由此可知新加坡鱷魚公
    司確於87至88年間授權亞鱷公司生產該商標圖案之服飾，復
    佐以被告林戰勝所提出之恒陽聯合法律事務所張泰昌律師見
    證之商標授權事宜協議書（見偵卷第129-130 頁，即本院卷
    (一)第83、84頁），更可知新加坡鱷魚公司與亞鱷公司間之商
    標服飾庫存係約定可於89年3 月底出清存貨。
  (二)又依證人邱桂蓮於本院審理時結證稱：我曾經在亞鱷公司任
    職，亞鱷公司最早是高士，我從高士就進去，85年2 月就進
    去了，高士是父親，他發生財務危機以後變成亞鱷公司，是
    他兒子接手，高士就等於亞鱷公司，在偵卷所提出答辯狀之
    被證一、被證二，即於偵卷第129 頁協議書、第131 頁統一
    發票及後面之文件，一共4 頁，這協議書的內容裡面有提到
    亞鱷公司在89年（即西元2000）年3 月底前仍然可以做出清
    存貨的動作，該89年3 月13日這一張發票是我製作的，是我
    的筆跡，當時是高士發生財務危機時有欠林先生一、二千萬
    元的債，就用庫存抵債給他，他就介紹朋友來買，等以後庫
    存賣了這筆錢就由林先生來收等語（見本院卷(二)第21頁反面
    至第22頁），再佐以幻超興業股份有限公司（下稱幻超公司
    ）於89年3 月13日向亞鱷公司購買之4 萬5408件服飾及後附
    明細表（見偵卷第131-132 頁，即本院卷(三)第43頁之較清晰
    之明細表），足認被告林戰勝確有介紹幻超公司向亞鱷公司
    購買亞鱷公司之鱷魚牌庫存服飾，且係在新加坡鱷魚公司與
    亞鱷公司所約定可出清商標服飾庫存之89年3 月底售出，應
    屬明確。
  (三)再依證人邱桂蓮於本院審理時結證稱：該98年保管字第2129
    號之取樣扣押物，編號壹- 63、壹-66 、壹-90 、壹-44 、
    -30 、壹-81 、壹-49 、壹-141各一件，-29 三件（此
    為99年9 月27日本院至潭子贓物庫現場履勘隨機取樣之服飾
    ），這些衣服確實係我們於89年3 月13日當時所販售給幻超
    公司的成衣，裡面有二個商標，一個是瘦鱷魚，一個是胖鱷
    魚，瘦的是高士的，胖的是後來亞鱷公司的，Crocodile 2
    是亞鱷公司的部分，該壹-63 是高士的，上面有高士的標籤
    ，這是瘦鱷魚，是最早期，比較高檔的；壹-90 是胖鱷魚，
    是大賣場的，價格比較低檔，品質方面要求沒有那麼高，即
    品質較差、價格較低，該發票裡面，每一件的販售單價才28
    元，這是在清庫存，我們最低有賣到10元的，在當時接受新
    加坡授權的期間所製造、販賣的成衣，早期高士時有送樣到
    新加坡做報備及檢驗，後來亞鱷公司時就沒有了，我印象中
    是沒有了，因為那時候的市場不一樣，以前我們是自己有專
    屬的門市，全省的，胖鱷魚的時候走的路線是大賣場，三件
    500 元的價格，88、89年間是高士欠林戰勝一、二千萬元，
    後來該債務由亞鱷公司承繼下來，該庫存服飾無法賣高價，
    有時是用秤的，價格定低一點人家才會接受，要清庫存是因
    為代理權的問題等語（見本院卷(二)第22頁反面至第24頁），
    再參以本院於99年9 月27日會同檢察官、被告及辯護人至臺
    中市潭子中部聯合贓物庫檢視扣案物紙箱外觀及其內服飾標
    示，其部分紙箱及服飾確有「高士」標示或吊牌，並就扣案
    物編號壹-63 、壹-66 、壹-90 、壹-44 、-29 、-30
    、壹-81 、壹-49 、壹-141號為取樣並拍照（就該次取樣之
    服飾另於本院100 年3 月9 日開庭時編號為壹-449或壹-448
    ，含檢方取樣送驗之服飾另裝一箱而同時編號），有該勘驗
    筆錄及照片可參（見本院卷(一)第127-171 頁），由此益臻扣
    案物編號壹-63 、壹-66 、壹-90 、壹-44 、-29 、-3
    0 、壹-81 、壹-49 、壹-141號之取樣服飾確由新加坡鱷魚
    公司授權高士或亞鱷公司所生產，洵堪認定。
  (四)證人許俊龍於本院審理時結證稱：我所任職的勁越公司應該
    是1998或1999年成立，我接業務的時間大約在2001年左右，
    勁越公司成立時自己沒有品牌，跟新加坡簽了鱷魚牌的授權
    做經營，新加坡鱷魚公司取得代理應該是2000年，而前一個
    鱷魚公司的代理商是臺灣的亞鱷公司，我在公司內部之文件
    知道當時勁越公司有跟偉立公司進了一些貨去賣，我們有銷
    售、也有發票，是購買衣服，以POLO衫為主，鱷魚牌的，當
    時應該是有勘驗，但是後來依商業模式，我們認為有一些是
    亞鱷的存貨，我們也想把這些貨做個處理，後來有去賣，專
    櫃上一般的反應認為品質是不良的，後來我們把這些貨全部
    退給偉立，所謂品質不良的意思是製工、商標不是很正確，
    後來我們有把這些貨退回去，因為我們有跟新加坡在談品牌
    授權，新加坡對商標品質有一定之要求，我們當時剛接很注
    重我們往後的品牌及公司發展，故在專櫃人員反應這些問題
    之後，我們當下就決定先把這些貨退回去給偉立，不做這些
    商品的代售，因為之後我們公司會自己開發鱷魚牌商品的生
    產；當時向偉立購買鱷魚牌的成衣，是因為知道偉立有當時
    亞鱷的庫存，98年保管字第2129號之扣押物品-29 二件及
    -30 一件，這三件衣服上都有勁越公司鱷魚牌代理之吊牌
    ，這是因為我們公司當時有把一些貨品退回等語（見本院卷
    (二)第18-19 頁），細繹該證述內容，再佐以勁越公司於89年
    7 月20日向偉立針織廠購入部分成衣（見偵卷第133 頁之統
    一發票及售貨明細），其上貨號與亞鱷公司售予幻超公司之
    服飾貨號同（見偵卷第131-133 頁之統一發票及售貨明細）
    ，可知扣案物編號-29 、-30 號之取樣服飾確由新加坡
    鱷魚公司授權高士或亞鱷公司所生產，再由亞鱷公司出清存
    貨予幻超公司，偉立針織廠實際取得幻超所購買之服飾，而
    勁越公司再至偉立針織廠購買部分鱷魚牌服飾，之後因故退
    回部分服飾而留下吊牌，堪認無訛。
  (五)又本件扣案物所有服飾經法務部調查局臺中市調查站就潭子
    贓物庫內之扣案物為清點，並製扣案證物清點一覽表（見本
    院卷(二)第167-177 頁），經本院比對被告林戰勝提出由亞鱷
    公司出售予幻超公司之售貨明細表（見偵卷第131-133 頁之
    統一發票及貨物明細，即本院卷(三)第43頁之較清晰明細表）
    ，就有該售貨明細表上之貨號未予取樣，僅就未在幻超公司
    所購買之售貨明細內服飾貨號，就同一貨號扣押物僅取一件
    ，並將責付給偉立針織廠之所有各箱扣押物依所有各箱內不
    同貨號各取一件，及就辯護人於100 年1 月13日所提書狀第
    二點、第三點部分之扣案物每箱各取一件，同時拍照及就取
    樣之服飾入庫（贓物庫取樣於本院100 年3 月9 日開庭時編
    為壹-450、壹-451，就責付偉立針織廠取樣部分編號壹-452
    、壹-453、壹-454，拍照部分製成光碟以節省列印紙張），
    有100 年2 月21日至偉立針織廠及同年月22日至臺中潭子中
    部聯合贓物庫之刑事勘驗筆錄及照片光碟可參（見本院卷(三)
    第69-77 頁），嗣將上揭取樣之服飾（即重編為編號壹-450
    、壹-451、壹-452、壹-453、壹-453之扣案物），及未能順
    利取樣之編號壹-13 、壹-86 、壹-123號扣案物整箱調出，
    並於本院審理時直接提示予證人邱桂蓮辨識，其結證稱：偵
    查卷132 頁售貨明細表（亦即本院卷(三)第43頁為較清晰版）
    是我製作的，這是全省通路及大賣場退回工廠的服飾，然後
    貨號及數量是工廠提供給我們而記載的，衣服的貨號之編列
    有根據樣式、色彩不同而編的，季節也有關，一個貨號早期
    有十一、十二碼，大賣場的有六、七碼，該明細表的貨號左
    邊7 字頭是最早期高士公司時候，Ｃ字頭是中期亞鱷公司的
    貨品，右邊四碼是大賣場編號為最後期，如果看衣服實物我
    可以辨別是否為公司生產的，最早期高士都是高檔貨，該取
    樣之服飾經逐一逐件辨識後在筆錄內所繪表格之各取樣服飾
    欄位內為各別說明，該服飾均為亞鱷公司所生產，其中貨號
    DREAM001是先前的編號，後來改為9 字頭，10thM004-1的代
    碼我們會用1004，而-1是指顏色，C 字頭的是亞鱷的，貨號
    00000000也是我們的，貨號為090901運動褲上面沒有鱷魚商
    標，是賣場退貨退錯，10thM007-2後來用簡碼1007，9958-0
    1 及DREAM002的編碼後來改成9 字頭等語（見本院卷(三)第11
    6-122 頁筆錄及表格欄，詳見本判決書附表一、二），由此
    可知扣案服飾均為亞鱷公司在新加坡鱷魚公司授權期間所生
    產，並於約定期間出清存貨，而後由偉立針織廠取得，堪以
    認定。
  (六)再按附有註冊商標之商品，由商標權人或經其同意之人於市
    場上交易流通，或經有關機關依法拍賣或處置者，商標權人
    不得就該商品主張商標權，商標法第30條第2 項前段定有明
    文。其立法意旨亦指出附有商標之商品由商標權人或經其同
    意之人於市場上交易流通後，商標權即已耗盡，對於持有或
    繼續行銷該商品之第三人，不得再為主張商標權。此即為學
    說上所謂「耗盡或用盡」原則，亦即商標權人或其授權人，
    將其附有商標之商品，合法銷售予他人，在市場上流通後，
    商標權人之權利就獲得滿足，而喪失對此商標商品之支配權
    ，其商標權己屬耗盡，不得再行主張。本件如附表一、二所
    示之扣案服飾既為新加坡鱷魚公司授權亞鱷公司所生產，亞
    鱷公司在商標授權期間終止後出清存貨期限內售出，依上揭
    規定及權利耗盡理論，商標權人即新加坡鱷魚公司即不得再
    就已合法出清之庫存商標服飾為任何商標權之主張。
  (七)被告林戰勝就如附表一、二所示之服飾係在亞鱷公司合法授
    權期間內生產及約定出清存貨期間所取得，而被告莊振坪就
    如附表二所示之服飾，係向被告林戰勝所經營之偉立針織廠
    所購得，偉立針織廠於銷售時曾拿出89年3 月13日亞鱷公司
    銷售成衣給幻超公司之發票，並表示該亞鱷公司係鱷魚牌服
    飾臺灣區代理商，業經被告莊振坪於警詢時所供承（見偵卷
    第93頁之警詢筆錄），被告2 人主觀上難認有販賣仿冒商品
    或販賣未得商標權人同意使用商標商品之認識，應屬明確。
    被告林戰勝、莊振坪2 人之辯解及其辯護人所為之辯護，堪
    認可採。
  (八)至於鑑定人林慶文於99年5 月5 日所出具之鑑定報告（見偵
    卷第175-235 頁），其取樣之服飾經本院於100 年3 月9 日
    當庭編壹-448或壹-449（另一箱為本院於99年9 月27日會同
    檢察官、被告及辯護人至臺中市潭子中部聯合贓物庫取樣而
    同時編號），其內容雖認定扣案之取樣服飾有鱷魚繡花位置
    不正確，領標上的商標是錯，衣服造工很差等等問題而認係
    仿冒商品。惟依證人林慶文於本院審理時結證稱：我是於92
    年（即西元2003）年7 月14日開始在新加坡鱷魚公司任職，
    負責公司的法務，包括智慧財產權的管理、申請更新，及授
    權合約的處理，包括委任授權商及與他們溝通，我前任的先
    生是Mr.Thomas ，他已經離職了，根據文件的紀錄我們公司
    是有授權給亞鱷公司，授權他們自己生產，授權期限根據合
    約是從87年（即西元1998）年7 月1 日到88年6 月30日，剛
    好一年，這個期間我不在公司任職等語（見本院卷(三)第16頁
    反面至第17頁），及證人邱桂蓮於本院審理時結證稱：亞鱷
    公司生產的胖鱷魚商標是後期，印象中沒有送去新加坡鱷魚
    公司檢查，那個商標都有經過合約授權的，授權之簽約是老
    闆簽的，他們有無說應該給新加坡鱷魚公司檢查再出貨我不
    太清楚，他確實有一個LOGO給我們，因為當時高士有債務時
    連工廠員工的薪資都沒有發，所以品質上也無法要求一定要
    照怎麼樣、怎麼做等語（見本院卷(三)第23頁反面至24頁），
    互酌可知證人林慶文在扣案服飾生產期間尚未到職，又因亞
    鱷公司之財務問題品質上較未予控管，該商標既經授權，服
    飾品質有劣並非商標權違反之問題，合法生產時之品質如何
    控管此乃商標權人與被授權人間之約定，實非已為市場交易
    流通而取得該服飾之被告所能知悉，被告當無從就該有商標
    權之服飾為任何品質之控管，上揭該鑑定書所述之意見實不
    足採為被告不利之認定。
五、綜上所述，本院綜合全案之卷證資料，對於公訴意旨所提出
    之各項證據逐一審認，因客觀上尚未達於通常一般人均不致
    有所懷疑，而得確信其犯罪事實之程度，依「罪證有疑，利
    於被告」之法則，即應作有利於被告之認定。此外，本院復
    查無其他積極證據足證被告林戰勝、莊振坪2 人有何公訴人
    所指之前揭犯行，揆諸前揭條文規定及證據法則說明，被告
    2 人此部分犯行當屬不能證明，自應為被告無罪判決之諭知
    。
六、據上論斷，應依刑事訴訟法第301 條第1 項前段，判決如主
    文。
本案經檢察官陳隆翔到庭執行職務。
中    華    民    國  100     年    3     月    22   日
                  刑事第五庭    法  官    李淑惠
  附表一（扣案服飾為林戰勝所有--置於贓物庫，及部分責付予
          被告林戰勝而置於偉立針織廠--扣案物編號即箱號以
          臺中市調站於99年11月29日所為扣案證物清點一覽表
          並配合實際清點而確認之箱號為基準）：
┌─┬─────┬───┬────┬───┬───┬───┬────────┐
│編│貨  號    │扣案物│ 式  樣 │數量  │置放之│權利耗│  備   註       │
│號│          │編號  │        │      │地點  │盡與否│                │
├─┼─────┼───┼────┼───┼───┼───┼────────┤
│1 │9956      │壹-1  │POLO衫  │48件  │贓物庫│已耗盡│售貨明細表上有此│
│  │          │      │        │      │      │      │貨號，未另取樣。│
│  ├─────┼───┼────┼───┼───┼───┼────────┤
│  │9956      │壹-3  │POLO衫  │66件  │贓物庫│已耗盡│售貨明細表上有此│
│  │          │      │        │      │      │      │貨號，未另取樣。│
│  ├─────┼───┼────┼───┼───┼───┼────────┤
│  │9956      │壹-4  │POLO衫  │67件  │贓物庫│已耗盡│售貨明細表上有此│
│  │          │      │        │      │      │      │貨號，未另取樣。│
│  ├─────┼───┼────┼───┼───┼───┼────────┤
│  │9956      │壹-6  │POLO衫  │35件  │贓物庫│已耗盡│售貨明細表上有此│
│  │          │      │        │      │      │      │貨號，未另取樣。│
│  ├─────┼───┼────┼───┼───┼───┼────────┤
│  │9956      │壹-7  │POLO衫  │39件  │贓物庫│已耗盡│售貨明細表上有此│
│  │          │      │        │      │      │      │貨號，未另取樣。│
│  ├─────┼───┼────┼───┼───┼───┼────────┤
│  │9956      │壹-23 │POLO衫  │59件  │贓物庫│已耗盡│售貨明細表上有此│
│  │          │      │        │      │      │      │貨號，未另取樣。│
│  ├─────┼───┼────┼───┼───┼───┼────────┤
│  │9956      │壹-25 │POLO衫  │56件  │贓物庫│已耗盡│售貨明細表上有此│
│  │          │      │        │      │      │      │貨號，未另取樣。│
│  ├─────┼───┼────┼───┼───┼───┼────────┤
│  │9956      │壹-27 │POLO衫  │60件  │贓物庫│已耗盡│售貨明細表上有此│
│  │          │      │        │      │      │      │貨號，未另取樣。│
│  ├─────┼───┼────┼───┼───┼───┼────────┤
│  │9956      │壹-28 │POLO衫  │59件  │贓物庫│已耗盡│售貨明細表上有此│
│  │          │      │        │      │      │      │貨號，未另取樣。│
│  ├─────┼───┼────┼───┼───┼───┼────────┤
│  │9956      │壹-30 │POLO衫  │48件  │贓物庫│已耗盡│售貨明細表上有此│
│  │          │      │        │      │      │      │貨號，未另取樣。│
│  ├─────┼───┼────┼───┼───┼───┼────────┤
│  │9956      │壹-32 │POLO衫  │53件  │贓物庫│已耗盡│售貨明細表上有此│
│  │          │      │        │      │      │      │貨號，未另取樣。│
│  ├─────┼───┼────┼───┼───┼───┼────────┤
│  │9956      │壹-37 │POLO衫  │80件  │贓物庫│已耗盡│售貨明細表上有此│
│  │          │（經贓│        │      │      │      │貨號，未另取樣。│
│  │          │物庫人│        │      │      │      │                │
│  │          │員清點│        │      │      │      │                │
│  │          │發現貨│        │      │      │      │                │
│  │          │號9956│        │      │      │      │                │
│  │          │，80件│        │      │      │      │                │
│  │          │之箱子│        │      │      │      │                │
│  │          │漏編，│        │      │      │      │                │
│  │          │故當庭│        │      │      │      │                │
│  │          │編箱為│        │      │      │      │                │
│  │          │壹-447│        │      │      │      │                │
│  │          │）    │        │      │      │      │                │
│  ├─────┼───┼────┼───┼───┼───┼────────┤
│  │9956      │壹-42 │POLO衫  │53件  │贓物庫│已耗盡│售貨明細表上有此│
│  │          │      │        │      │      │      │貨號，未另取樣。│
│  ├─────┼───┼────┼───┼───┼───┼────────┤
│  │9956      │壹-46 │POLO衫  │60件  │贓物庫│已耗盡│售貨明細表上有此│
│  │          │      │        │      │      │      │貨號，未另取樣。│
│  ├─────┼───┼────┼───┼───┼───┼────────┤
│  │9956      │壹-47 │POLO衫  │56件  │贓物庫│已耗盡│售貨明細表上有此│
│  │          │      │        │      │      │      │貨號，未另取樣。│
│  ├─────┼───┼────┼───┼───┼───┼────────┤
│  │9956      │壹-50 │POLO衫  │53件  │贓物庫│已耗盡│售貨明細表上有此│
│  │          │      │        │      │      │      │貨號，未另取樣。│
│  ├─────┼───┼────┼───┼───┼───┼────────┤
│  │9956      │壹-51 │POLO衫  │38件  │贓物庫│已耗盡│售貨明細表上有此│
│  │          │      │        │      │      │      │貨號，未另取樣。│
│  ├─────┼───┼────┼───┼───┼───┼────────┤
│  │9956      │壹-64 │POLO衫  │38件  │贓物庫│已耗盡│售貨明細表上有此│
│  │          │      │        │      │      │      │貨號，未另取樣。│
│  ├─────┼───┼────┼───┼───┼───┼────────┤
│  │9956      │壹-67 │POLO衫  │35件  │贓物庫│已耗盡│售貨明細表上有此│
│  │          │      │        │      │      │      │貨號，未另取樣。│
│  ├─────┼───┼────┼───┼───┼───┼────────┤
│  │9956      │壹-68 │POLO衫  │59件  │贓物庫│已耗盡│售貨明細表上有此│
│  │          │      │        │      │      │      │貨號，未另取樣。│
│  ├─────┼───┼────┼───┼───┼───┼────────┤
│  │9956      │壹-76 │POLO衫  │66件  │贓物庫│已耗盡│售貨明細表上有此│
│  │          │      │        │      │      │      │貨號，未另取樣。│
│  ├─────┼───┼────┼───┼───┼───┼────────┤
│  │9956      │壹-84 │POLO衫  │45件  │贓物庫│已耗盡│售貨明細表上有此│
│  │          │      │        │      │      │      │貨號，未另取樣。│
│  ├─────┼───┼────┼───┼───┼───┼────────┤
│  │9956      │壹-89 │POLO衫  │63件  │贓物庫│已耗盡│售貨明細表上有此│
│  │          │      │        │      │      │      │貨號，未另取樣。│
│  ├─────┼───┼────┼───┼───┼───┼────────┤
│  │9956      │壹-100│POLO衫  │67件  │贓物庫│已耗盡│售貨明細表上有此│
│  │          │      │        │      │      │      │貨號，未另取樣。│
│  ├─────┼───┼────┼───┼───┼───┼────────┤
│  │9956      │壹-200│POLO衫  │65件  │贓物庫│已耗盡│售貨明細表上有此│
│  │          │（經贓│        │      │      │      │貨號，未另取樣。│
│  │          │物庫人│        │      │      │      │                │
│  │          │員清點│        │      │      │      │                │
│  │          │發現其│        │      │      │      │                │
│  │          │上除壹│        │      │      │      │                │
│  │          │-200外│        │      │      │      │                │
│  │          │，尚有│        │      │      │      │                │
│  │          │壹-237│        │      │      │      │                │
│  │          │之箱號│        │      │      │      │                │
│  │          │同載一│        │      │      │      │                │
│  │          │起）  │        │      │      │      │                │
├─┼─────┼───┼────┼───┼───┼───┼────────┤
│2 │9943      │壹-2  │抽針套領│50件  │贓物庫│已耗盡│售貨明細表上有此│
│  │          │      │        │      │      │      │貨號，未另取樣。│
│  ├─────┼───┼────┼───┼───┼───┼────────┤
│  │9943      │壹-5  │抽針套領│50件  │贓物庫│已耗盡│售貨明細表上有此│
│  │          │      │        │      │      │      │貨號，未另取樣。│
│  ├─────┼───┼────┼───┼───┼───┼────────┤
│  │9943      │壹-53 │抽針套領│80件  │贓物庫│已耗盡│售貨明細表上有此│
│  │          │（經贓│        │      │      │      │貨號，未另取樣。│
│  │          │物庫人│        │      │      │      │                │
│  │          │員清點│        │      │      │      │                │
│  │          │發現其│        │      │      │      │                │
│  │          │上除壹│        │      │      │      │                │
│  │          │-53 外│        │      │      │      │                │
│  │          │，尚有│        │      │      │      │                │
│  │          │壹-72 │        │      │      │      │                │
│  │          │之箱號│        │      │      │      │                │
│  │          │同載一│        │      │      │      │                │
│  │          │起）  │        │      │      │      │                │
├─┼─────┼───┼────┼───┼───┼───┼────────┤
│3 │9991      │壹-8  │夾克    │25件  │贓物庫│已耗盡│售貨明細表上有此│
│  │          │      │        │      │      │      │貨號，未另取樣。│
│  ├─────┼───┼────┼───┼───┼───┼────────┤
│  │9991      │壹-14 │夾克    │36件  │贓物庫│已耗盡│售貨明細表上有此│
│  │          │      │        │      │      │      │貨號，未另取樣。│
│  ├─────┼───┼────┼───┼───┼───┼────────┤
│  │9991      │壹-43 │夾克    │22件  │贓物庫│已耗盡│售貨明細表上有此│
│  │          │      │        │      │      │      │貨號，未另取樣。│
│  ├─────┼───┼────┼───┼───┼───┼────────┤
│  │9991      │壹-102│夾克    │38件  │贓物庫│已耗盡│售貨明細表上有此│
│  │          │      │        │      │      │      │貨號，未另取樣。│
│  ├─────┼───┼────┼───┼───┼───┼────────┤
│  │9991      │壹-105│夾克    │26件  │贓物庫│已耗盡│售貨明細表上有此│
│  │          │      │        │      │      │      │貨號，未另取樣。│
│  ├─────┼───┼────┼───┼───┼───┼────────┤
│  │9991      │壹-112│夾克    │23件  │贓物庫│已耗盡│售貨明細表上有此│
│  │          │      │        │      │      │      │貨號，未另取樣。│
│  ├─────┼───┼────┼───┼───┼───┼────────┤
│  │9991      │壹-120│夾克    │40件  │贓物庫│已耗盡│售貨明細表上有此│
│  │          │      │        │      │      │      │貨號，未另取樣。│
│  ├─────┼───┼────┼───┼───┼───┼────────┤
│  │9991      │壹-121│夾克    │38件  │贓物庫│已耗盡│售貨明細表上有此│
│  │          │      │        │      │      │      │貨號，未另取樣。│
│  ├─────┼───┼────┼───┼───┼───┼────────┤
│  │9991      │壹-124│夾克    │42件  │贓物庫│已耗盡│售貨明細表上有此│
│  │          │      │        │      │      │      │貨號，未另取樣。│
│  ├─────┼───┼────┼───┼───┼───┼────────┤
│  │9991      │壹-125│夾克    │22件  │贓物庫│已耗盡│售貨明細表上有此│
│  │          │      │        │      │      │      │貨號，未另取樣。│
│  ├─────┼───┼────┼───┼───┼───┼────────┤
│  │9991      │壹-127│夾克    │42件  │贓物庫│已耗盡│售貨明細表上有此│
│  │          │      │        │      │      │      │貨號，未另取樣。│
│  ├─────┼───┼────┼───┼───┼───┼────────┤
│  │9991      │壹-128│夾克    │40件  │贓物庫│已耗盡│售貨明細表上有此│
│  │          │      │        │      │      │      │貨號，未另取樣。│
│  ├─────┼───┼────┼───┼───┼───┼────────┤
│  │9991      │壹-132│夾克    │15件  │贓物庫│已耗盡│售貨明細表上有此│
│  │          │      │        │      │      │      │貨號，未另取樣。│
│  ├─────┼───┼────┼───┼───┼───┼────────┤
│  │9991      │壹-140│夾克    │40件  │贓物庫│已耗盡│售貨明細表上有此│
│  │          │      │        │      │      │      │貨號，未另取樣。│
│  ├─────┼───┼────┼───┼───┼───┼────────┤
│  │9991      │壹-141│夾克    │40件  │贓物庫│已耗盡│售貨明細表上有此│
│  │          │      │        │      │      │      │貨號，未另取樣。│
│  ├─────┼───┼────┼───┼───┼───┼────────┤
│  │9991      │壹-151│夾克    │40件  │贓物庫│已耗盡│售貨明細表上有此│
│  │          │      │        │      │      │      │貨號，未另取樣。│
│  ├─────┼───┼────┼───┼───┼───┼────────┤
│  │9991      │壹-152│夾克    │48件  │贓物庫│已耗盡│售貨明細表上有此│
│  │          │      │        │      │      │      │貨號，未另取樣。│
│  ├─────┼───┼────┼───┼───┼───┼────────┤
│  │9991      │壹-153│夾克    │25件  │贓物庫│已耗盡│售貨明細表上有此│
│  │          │      │        │      │      │      │貨號，未另取樣。│
│  ├─────┼───┼────┼───┼───┼───┼────────┤
│  │9991      │壹-198│夾克    │35件  │贓物庫│已耗盡│售貨明細表上有此│
│  │          │      │        │      │      │      │貨號，未另取樣。│
│  ├─────┼───┼────┼───┼───┼───┼────────┤
│  │9991      │壹-199│夾克    │40件  │贓物庫│已耗盡│售貨明細表上有此│
│  │          │      │        │      │      │      │貨號，未另取樣。│
│  ├─────┼───┼────┼───┼───┼───┼────────┤
│  │9991      │壹-220│夾克    │47件  │贓物庫│已耗盡│售貨明細表上有此│
│  │          │      │        │      │      │      │貨號，未另取樣。│
│  ├─────┼───┼────┼───┼───┼───┼────────┤
│  │9991      │壹-221│夾克    │40件  │贓物庫│已耗盡│售貨明細表上有此│
│  │          │      │        │      │      │      │貨號，未另取樣。│
│  ├─────┼───┼────┼───┼───┼───┼────────┤
│  │9991      │壹-224│夾克    │48件  │贓物庫│已耗盡│售貨明細表上有此│
│  │          │      │        │      │      │      │貨號，未另取樣。│
│  ├─────┼───┼────┼───┼───┼───┼────────┤
│  │9991      │壹-226│夾克    │34件  │贓物庫│已耗盡│售貨明細表上有此│
│  │          │      │        │      │      │      │貨號，未另取樣。│
│  ├─────┼───┼────┼───┼───┼───┼────────┤
│  │9991      │壹-227│夾克    │40件  │贓物庫│已耗盡│售貨明細表上有此│
│  │          │      │        │      │      │      │貨號，未另取樣。│
│  ├─────┼───┼────┼───┼───┼───┼────────┤
│  │9991      │壹-228│夾克    │42件  │贓物庫│已耗盡│售貨明細表上有此│
│  │          │      │        │      │      │      │貨號，未另取樣。│
│  ├─────┼───┼────┼───┼───┼───┼────────┤
│  │9991      │壹-229│夾克    │41件  │贓物庫│已耗盡│售貨明細表上有此│
│  │          │      │        │      │      │      │貨號，未另取樣。│
│  ├─────┼───┼────┼───┼───┼───┼────────┤
│  │9991      │壹-230│夾克    │45件  │贓物庫│已耗盡│售貨明細表上有此│
│  │          │      │        │      │      │      │貨號，未另取樣。│
│  ├─────┼───┼────┼───┼───┼───┼────────┤
│  │9991      │壹-231│夾克    │40件  │贓物庫│已耗盡│售貨明細表上有此│
│  │          │      │        │      │      │      │貨號，未另取樣。│
│  ├─────┼───┼────┼───┼───┼───┼────────┤
│  │9991      │壹-246│夾克    │40件  │贓物庫│已耗盡│售貨明細表上有此│
│  │          │      │        │      │      │      │貨號，未另取樣。│
│  ├─────┼───┼────┼───┼───┼───┼────────┤
│  │9991      │壹-247│夾克    │40件  │贓物庫│已耗盡│售貨明細表上有此│
│  │          │      │        │      │      │      │貨號，未另取樣。│
├─┼─────┼───┼────┼───┼───┼───┼────────┤
│4 │9902      │壹-9  │白T恤   │79件  │贓物庫│已耗盡│售貨明細表上有此│
│  │          │      │        │      │      │      │貨號，未另取樣。│
│  ├─────┼───┼────┼───┼───┼───┼────────┤
│  │9902      │壹-10 │白T恤   │120件 │贓物庫│已耗盡│售貨明細表上有此│
│  │          │      │        │      │      │      │貨號，未另取樣。│
│  ├─────┼───┼────┼───┼───┼───┼────────┤
│  │9902      │壹-15 │白T恤   │90件  │贓物庫│已耗盡│售貨明細表上有此│
│  │          │      │        │      │      │      │貨號，未另取樣。│
│  ├─────┼───┼────┼───┼───┼───┼────────┤
│  │9902      │壹-20 │白T恤   │120件 │贓物庫│已耗盡│售貨明細表上有此│
│  │          │      │        │      │      │      │貨號，未另取樣。│
│  ├─────┼───┼────┼───┼───┼───┼────────┤
│  │9902      │壹-21 │白T恤   │120件 │贓物庫│已耗盡│售貨明細表上有此│
│  │          │      │        │      │      │      │貨號，未另取樣。│
│  ├─────┼───┼────┼───┼───┼───┼────────┤
│  │9902      │壹-41 │白T恤   │100件 │贓物庫│已耗盡│售貨明細表上有此│
│  │          │      │        │      │      │      │貨號，未另取樣。│
│  ├─────┼───┼────┼───┼───┼───┼────────┤
│  │9902      │壹-44 │白T恤   │108件 │贓物庫│已耗盡│售貨明細表上有此│
│  │          │      │        │      │      │      │貨號，未另取樣。│
│  ├─────┼───┼────┼───┼───┼───┼────────┤
│  │9902      │壹-48 │白T恤   │105件 │贓物庫│已耗盡│售貨明細表上有此│
│  │          │      │        │      │      │      │貨號，未另取樣。│
│  ├─────┼───┼────┼───┼───┼───┼────────┤
│  │9902      │壹-58 │白T恤   │52件  │贓物庫│已耗盡│售貨明細表上有此│
│  │          │      │        │      │      │      │貨號，未另取樣。│
├─┼─────┼───┼────┼───┼───┼───┼────────┤
│5 │9954      │壹-11 │絲光套頭│43件  │贓物庫│已耗盡│售貨明細表上有此│
│  │          │      │        │      │      │      │貨號，未另取樣。│
│  ├─────┼───┼────┼───┼───┼───┼────────┤
│  │9954      │壹-12 │絲光套頭│57件  │贓物庫│已耗盡│售貨明細表上有此│
│  │          │      │        │      │      │      │貨號，未另取樣。│
│  ├─────┼───┼────┼───┼───┼───┼────────┤
│  │9954      │壹-16 │絲光套頭│67件  │贓物庫│已耗盡│售貨明細表上有此│
│  │          │      │        │      │      │      │貨號，未另取樣。│
│  ├─────┼───┼────┼───┼───┼───┼────────┤
│  │9954      │壹-17 │絲光套頭│18件  │贓物庫│已耗盡│售貨明細表上有此│
│  │          │      │        │      │      │      │貨號，未另取樣。│
│  ├─────┼───┼────┼───┼───┼───┼────────┤
│  │9954      │壹-59 │絲光套頭│36件  │贓物庫│已耗盡│售貨明細表上有此│
│  │          │      │        │      │      │      │貨號，未另取樣。│
│  ├─────┼───┼────┼───┼───┼───┼────────┤
│  │9954      │壹-62 │絲光套頭│35件  │贓物庫│已耗盡│售貨明細表上有此│
│  │          │      │        │      │      │      │貨號，未另取樣。│
├─┼─────┼───┼────┼───┼───┼───┼────────┤
│6 │9946      │壹-13 │POLO衫  │52件  │贓物庫│已耗盡│售貨明細表上有此│
│  │（內為9946│      │        │      │      │      │貨號，但另取樣供│
│  │-1 、DREAM│      │        │      │      │      │比對，發現內有貨│
│  │001）     │      │        │      │      │      │號為9946-1及DREA│
│  │          │      │        │      │      │      │M001是同一樣式之│
│  │          │      │        │      │      │      │服飾。          │
│  ├─────┼───┼────┼───┼───┼───┼────────┤
│  │9946      │壹-360│POLO衫  │50件  │贓物庫│已耗盡│售貨明細表上有此│
│  │          │      │        │      │      │      │貨號，未另取樣。│
├─┼─────┼───┼────┼───┼───┼───┼────────┤
│7 │1004      │壹-18 │襯衫    │36件  │贓物庫│已耗盡│售貨明細表上有此│
│  │          │      │        │      │      │      │貨號，但另取樣供│
│  │          │      │        │      │      │      │比對，發現貨號為│
│  │          │      │        │      │      │      │10thM004-1，依證│
│  │          │      │        │      │      │      │人邱桂蓮表示其後│
│  │          │      │        │      │      │      │編貨號為1004。  │
│  ├─────┼───┼────┼───┼───┼───┼────────┤
│  │1004      │壹-24 │襯衫    │36件  │贓物庫│已耗盡│售貨明細表上有此│
│  │          │      │        │      │      │      │貨號，未另取樣。│
│  ├─────┼───┼────┼───┼───┼───┼────────┤
│  │1004      │壹-26 │襯衫    │19件  │贓物庫│已耗盡│售貨明細表上有此│
│  │          │      │        │      │      │      │貨號，未另取樣。│
│  ├─────┼───┼────┼───┼───┼───┼────────┤
│  │1004      │壹-35 │襯衫    │14件  │贓物庫│已耗盡│售貨明細表上有此│
│  │          │      │        │      │      │      │貨號，未另取樣。│
│  ├─────┼───┼────┼───┼───┼───┼────────┤
│  │1004      │壹-38 │襯衫    │12件  │贓物庫│已耗盡│售貨明細表上有此│
│  │          │      │        │      │      │      │貨號，未另取樣。│
│  ├─────┼───┼────┼───┼───┼───┼────────┤
│  │1004      │壹-39 │襯衫    │11件  │贓物庫│已耗盡│售貨明細表上有此│
│  │          │      │        │      │      │      │貨號，未另取樣。│
│  ├─────┼───┼────┼───┼───┼───┼────────┤
│  │1004      │壹-52 │襯衫    │26件  │贓物庫│已耗盡│售貨明細表上有此│
│  │          │      │        │      │      │      │貨號，未另取樣。│
│  ├─────┼───┼────┼───┼───┼───┼────────┤
│  │1004      │壹-55 │襯衫    │15件  │贓物庫│已耗盡│售貨明細表上有此│
│  │          │      │        │      │      │      │貨號，未另取樣。│
├─┼─────┼───┼────┼───┼───┼───┼────────┤
│8 │00000000  │壹-19 │POLO衫  │50件  │贓物庫│已耗盡│售貨明細表上無此│
│  │          │      │        │      │      │      │貨號，取樣，證人│
│  │          │      │        │      │      │      │邱桂蓮確認是亞鱷│
│  │          │      │        │      │      │      │公司所生產。    │
│  ├─────┼───┼────┼───┼───┼───┼────────┤
│  │00000000  │壹-22 │POLO衫  │86件  │贓物庫│已耗盡│售貨明細表上無此│
│  │          │      │        │      │      │      │貨號，以壹-19 內│
│  │          │      │        │      │      │      │之服飾為取樣。  │
│  ├─────┼───┼────┼───┼───┼───┼────────┤
│  │00000000  │壹-34 │POLO衫  │71件  │贓物庫│已耗盡│售貨明細表上無此│
│  │          │      │        │      │      │      │貨號，以壹-19 內│
│  │          │      │        │      │      │      │之服飾為取樣。  │
│  ├─────┼───┼────┼───┼───┼───┼────────┤
│  │00000000  │壹-69 │POLO衫  │62件  │贓物庫│已耗盡│售貨明細表上無此│
│  │          │      │        │      │      │      │貨號，以壹-19 內│
│  │          │      │        │      │      │      │之服飾為取樣。  │
│  ├─────┼───┼────┼───┼───┼───┼────────┤
│  │00000000  │壹-57 │POLO衫  │89件  │贓物庫│已耗盡│售貨明細表上無此│
│  │          │      │        │      │      │      │貨號，以壹-19 內│
│  │          │      │        │      │      │      │之服飾為取樣。  │
│  ├─────┼───┼────┼───┼───┼───┼────────┤
│  │00000000  │壹-75 │POLO衫  │91件  │贓物庫│已耗盡│售貨明細表上無此│
│  │          │      │        │      │      │      │貨號，以壹-19 內│
│  │          │      │        │      │      │      │之服飾為取樣。  │
│  ├─────┼───┼────┼───┼───┼───┼────────┤
│  │00000000  │壹-78 │POLO衫  │73件  │贓物庫│已耗盡│售貨明細表上無此│
│  │          │      │        │      │      │      │貨號，以壹-19 內│
│  │          │      │        │      │      │      │之服飾為取樣。  │
├─┼─────┼───┼────┼───┼───┼───┼────────┤
│9 │9957      │壹-29 │UV外套  │72 件 │贓物庫│已耗盡│售貨明細表上有此│
│  │          │      │        │      │      │      │貨號，未另取樣。│
│  ├─────┼───┼────┼───┼───┼───┼────────┤
│  │9957      │壹-31 │UV外套  │60件  │贓物庫│已耗盡│售貨明細表上有此│
│  │          │      │        │      │      │      │貨號，未另取樣。│
│  ├─────┼───┼────┼───┼───┼───┼────────┤
│  │9957      │壹-70 │UV外套  │56件  │贓物庫│已耗盡│售貨明細表上有此│
│  │          │      │        │      │      │      │貨號，未另取樣。│
│  ├─────┼───┼────┼───┼───┼───┼────────┤
│  │9957      │壹-71 │UV外套  │70件  │贓物庫│已耗盡│售貨明細表上有此│
│  │          │      │        │      │      │      │貨號，未另取樣。│
│  ├─────┼───┼────┼───┼───┼───┼────────┤
│  │9957      │壹-72 │UV外套  │50件  │贓物庫│已耗盡│售貨明細表上有此│
│  │          │（經贓│        │      │      │      │貨號，未另取樣。│
│  │          │物庫人│        │      │      │      │                │
│  │          │員清點│        │      │      │      │                │
│  │          │發現並│        │      │      │      │                │
│  │          │無該箱│        │      │      │      │                │
│  │          │號存在│        │      │      │      │                │
│  │          │，而係│        │      │      │      │                │
│  │          │與箱號│        │      │      │      │                │
│  │          │壹-53 │        │      │      │      │                │
│  │          │同載於│        │      │      │      │                │
│  │          │其上）│        │      │      │      │                │
│  ├─────┼───┼────┼───┼───┼───┼────────┤
│  │9957      │壹-73 │UV外套  │73件  │贓物庫│已耗盡│售貨明細表上有此│
│  │          │      │        │      │      │      │貨號，未另取樣。│
│  ├─────┼───┼────┼───┼───┼───┼────────┤
│  │9957      │壹-74 │UV外套  │60件  │贓物庫│已耗盡│售貨明細表上有此│
│  │          │      │        │      │      │      │貨號，未另取樣。│
│  ├─────┼───┼────┼───┼───┼───┼────────┤
│  │9957      │壹-77 │UV外套  │60件  │贓物庫│已耗盡│售貨明細表上有此│
│  │          │      │        │      │      │      │貨號，未另取樣。│
│  ├─────┼───┼────┼───┼───┼───┼────────┤
│  │9957      │壹-85 │UV外套  │40件  │贓物庫│已耗盡│售貨明細表上有此│
│  │          │      │        │      │      │      │貨號，未另取樣。│
│  ├─────┼───┼────┼───┼───┼───┼────────┤
│  │9957      │壹-86 │藍外套  │75件  │贓物庫│已耗盡│售貨明細表上有此│
│  │          │      │        │      │      │      │貨號，另取樣而整│
│  │          │      │        │      │      │      │箱調出比對，藍外│
│  │          │      │        │      │      │      │套即為UV外套。  │
│  ├─────┼───┼────┼───┼───┼───┼────────┤
│  │9957      │壹-87 │UV外套  │16件  │贓物庫│已耗盡│售貨明細表上有此│
│  │          │      │        │      │      │      │貨號，未另取樣。│
│  ├─────┼───┼────┼───┼───┼───┼────────┤
│  │9957      │壹-90 │UV外套  │51件  │贓物庫│已耗盡│售貨明細表上有此│
│  │          │      │        │      │      │      │貨號，未另取樣。│
│  ├─────┼───┼────┼───┼───┼───┼────────┤
│  │9957      │壹-92 │UV外套  │77件  │贓物庫│已耗盡│售貨明細表上有此│
│  │          │      │        │      │      │      │貨號，未另取樣。│
│  ├─────┼───┼────┼───┼───┼───┼────────┤
│  │9957      │壹-93 │UV外套  │45件  │贓物庫│已耗盡│售貨明細表上有此│
│  │          │      │        │      │      │      │貨號，未另取樣。│
│  ├─────┼───┼────┼───┼───┼───┼────────┤
│  │9957      │壹-94 │UV外套  │69件  │贓物庫│已耗盡│售貨明細表上有此│
│  │          │      │        │      │      │      │貨號，未另取樣。│
│  ├─────┼───┼────┼───┼───┼───┼────────┤
│  │9957      │壹-122│UV外套  │70件  │贓物庫│已耗盡│售貨明細表上有此│
│  │          │      │        │      │      │      │貨號，未另取樣。│
│  ├─────┼───┼────┼───┼───┼───┼────────┤
│  │9957      │壹-126│UV外套  │70件  │贓物庫│已耗盡│售貨明細表上有此│
│  │          │      │        │      │      │      │貨號，未另取樣。│
│  ├─────┼───┼────┼───┼───┼───┼────────┤
│  │9957      │壹-129│UV外套  │70件  │贓物庫│已耗盡│售貨明細表上有此│
│  │          │      │        │      │      │      │貨號，未另取樣。│
│  ├─────┼───┼────┼───┼───┼───┼────────┤
│  │9957      │壹-145│UV外套  │74件  │贓物庫│已耗盡│售貨明細表上有此│
│  │          │      │        │      │      │      │貨號，未另取樣。│
│  ├─────┼───┼────┼───┼───┼───┼────────┤
│  │9957      │壹-147│UV外套  │70件  │贓物庫│已耗盡│售貨明細表上有此│
│  │          │      │        │      │      │      │貨號，未另取樣。│
│  ├─────┼───┼────┼───┼───┼───┼────────┤
│  │9957      │壹-148│UV外套  │70件  │贓物庫│已耗盡│售貨明細表上有此│
│  │          │      │        │      │      │      │貨號，未另取樣。│
│  ├─────┼───┼────┼───┼───┼───┼────────┤
│  │9957      │壹-150│UV外套  │70件  │贓物庫│已耗盡│售貨明細表上有此│
│  │          │      │        │      │      │      │貨號，未另取樣。│
├─┼─────┼───┼────┼───┼───┼───┼────────┤
│10│10thM004  │壹-33 │襯衫    │17件  │贓物庫│已耗盡│售貨明細表上無此│
│  │（內取樣為│      │        │      │      │      │貨號，取樣，證人│
│  │10thM004-2│      │        │      │      │      │邱桂蓮表示貨號日│
│  │）        │      │        │      │      │      │後用1004，-2是指│
│  │          │      │        │      │      │      │顏色。          │
│  ├─────┼───┼────┼───┼───┼───┼────────┤
│  │10thM004  │壹-36 │襯衫    │25件  │贓物庫│已耗盡│售貨明細表上無此│
│  │          │      │        │      │      │      │貨號，以壹-33 內│
│  │          │      │        │      │      │      │之服飾為取樣。  │
│  ├─────┼───┼────┼───┼───┼───┼────────┤
│  │10thM004  │壹-49 │襯衫    │16件  │贓物庫│已耗盡│售貨明細表上無此│
│  │          │      │        │      │      │      │貨號，以壹-33 內│
│  │          │      │        │      │      │      │之服飾為取樣。  │
│  ├─────┼───┼────┼───┼───┼───┼────────┤
│  │10thM004  │壹-56 │襯衫    │15件  │贓物庫│已耗盡│售貨明細表上無此│
│  │          │      │        │      │      │      │貨號，以壹-33 內│
│  │          │      │        │      │      │      │之服飾為取樣。  │
│  ├─────┼───┼────┼───┼───┼───┼────────┤
│  │10thM004  │壹-65 │襯衫    │15件  │贓物庫│已耗盡│售貨明細表上無此│
│  │          │      │        │      │      │      │貨號，以壹-33 內│
│  │          │      │        │      │      │      │之服飾為取樣。  │
├─┼─────┼───┼────┼───┼───┼───┼────────┤
│11│9948      │壹-40 │POLO衫  │23件  │贓物庫│已耗盡│售貨明細表上有此│
│  │（內取樣為│      │        │      │      │      │貨號，取樣供比對│
│  │9993-01 、│      │        │      │      │      │，依證人邱桂蓮證│
│  │9948-01 、│      │        │      │      │      │述該取樣服飾均為│
│  │9946-53 、│      │        │      │      │      │高士或亞鱷公司的│
│  │DREAM001、│      │        │      │      │      │，是門市與大賣場│
│  │9947-01 、│      │        │      │      │      │販賣的。        │
│  │9993-01 、│      │        │      │      │      │                │
│  │9903-10、 │      │        │      │      │      │                │
│  │000000000 │      │        │      │      │      │                │
│  │、10thM007│      │        │      │      │      │                │
│  │-2）      │      │        │      │      │      │                │
├─┼─────┼───┼────┼───┼───┼───┼────────┤
│12│9901      │壹-45 │抽針T恤 │29件  │贓物庫│已耗盡│售貨明細表上有此│
│  │          │      │        │      │      │      │貨號，未另取樣。│
│  ├─────┼───┼────┼───┼───┼───┼────────┤
│  │9901      │壹-225│抽針T恤 │31件  │贓物庫│已耗盡│售貨明細表上有此│
│  │          │      │        │      │      │      │貨號，未另取樣。│
│  ├─────┼───┼────┼───┼───┼───┼────────┤
│  │9901      │壹-232│抽針T恤 │52件  │贓物庫│已耗盡│售貨明細表上有此│
│  │          │      │        │      │      │      │貨號，未另取樣。│
│  ├─────┼───┼────┼───┼───┼───┼────────┤
│  │9901      │壹-234│抽針T恤 │76件  │贓物庫│已耗盡│售貨明細表上有此│
│  │          │      │        │      │      │      │貨號，未另取樣。│
│  ├─────┼───┼────┼───┼───┼───┼────────┤
│  │9901      │壹-235│抽針T恤 │22件  │贓物庫│已耗盡│售貨明細表上有此│
│  │          │      │        │      │      │      │貨號，未另取樣。│
│  ├─────┼───┼────┼───┼───┼───┼────────┤
│  │9901      │壹-241│抽針T恤 │65件  │贓物庫│已耗盡│售貨明細表上有此│
│  │          │      │        │      │      │      │貨號，未另取樣。│
│  ├─────┼───┼────┼───┼───┼───┼────────┤
│  │9901      │壹-248│抽針T恤 │35件  │贓物庫│已耗盡│售貨明細表上有此│
│  │          │      │        │      │      │      │貨號，未另取樣。│
│  ├─────┼───┼────┼───┼───┼───┼────────┤
│  │9901      │壹-253│抽針T恤 │43件  │贓物庫│已耗盡│售貨明細表上有此│
│  │          │      │        │      │      │      │貨號，未另取樣。│
│  ├─────┼───┼────┼───┼───┼───┼────────┤
│  │9901      │壹-254│抽針T恤 │49件  │贓物庫│已耗盡│售貨明細表上有此│
│  │          │      │        │      │      │      │貨號，未另取樣。│
│  ├─────┼───┼────┼───┼───┼───┼────────┤
│  │9901      │壹-255│抽針T恤 │51件  │贓物庫│已耗盡│售貨明細表上有此│
│  │          │      │        │      │      │      │貨號，未另取樣。│
├─┼─────┼───┼────┼───┼───┼───┼────────┤
│13│C00000000 │壹-54 │POLO衫  │104件 │贓物庫│已耗盡│售貨明細表上有此│
│  │          │      │        │      │      │      │貨號，未另取樣。│
├─┼─────┼───┼────┼───┼───┼───┼────────┤
│14│000000000 │壹-60 │POLO衫  │75件  │贓物庫│已耗盡│售貨明細表上無此│
│  │          │      │        │      │      │      │貨號，取樣，依證│
│  │          │      │        │      │      │      │人邱桂蓮證述該服│
│  │          │      │        │      │      │      │飾係早期高士公司│
│  │          │      │        │      │      │      │的。            │
│  ├─────┼───┼────┼───┼───┼───┼────────┤
│  │000000000 │壹-61 │POLO衫  │43件  │贓物庫│已耗盡│售貨明細表上無此│
│  │          │      │        │      │      │      │貨號，以壹-60 內│
│  │          │      │        │      │      │      │之服飾為取樣。  │
├─┼─────┼───┼────┼───┼───┼───┼────────┤
│15│000000000 │壹-63 │POLO衫  │30件  │贓物庫│已耗盡│售貨明細表上無此│
│  │（內取樣為│      │        │      │      │      │貨號，取樣，依證│
│  │000000000 │      │        │      │      │      │人邱桂蓮證述該服│
│  │）        │      │        │      │      │      │飾係早期高士公司│
│  │          │      │        │      │      │      │的。            │
│  ├─────┼───┼────┼───┼───┼───┼────────┤
│  │000000000 │壹-114│POLO衫  │63件  │贓物庫│已耗盡│售貨明細表上無此│
│  │          │      │        │      │      │      │貨號，以壹-63 內│
│  │          │      │        │      │      │      │之服飾為取樣。  │
├─┼─────┼───┼────┼───┼───┼───┼────────┤
│16│9955      │壹-66 │POLO衫  │63件  │贓物庫│已耗盡│售貨明細表上有此│
│  │          │      │        │      │      │      │貨號，未另取樣。│
│  ├─────┼───┼────┼───┼───┼───┼────────┤
│  │9955      │壹-79 │POLO衫  │75件  │贓物庫│已耗盡│售貨明細表上有此│
│  │          │      │        │      │      │      │貨號，未另取樣。│
│  ├─────┼───┼────┼───┼───┼───┼────────┤
│  │9955      │壹-81 │POLO衫  │44件  │贓物庫│已耗盡│售貨明細表上有此│
│  │          │      │        │      │      │      │貨號，未另取樣。│
│  ├─────┼───┼────┼───┼───┼───┼────────┤
│  │9955      │壹-82 │POLO衫  │53件  │贓物庫│已耗盡│售貨明細表上有此│
│  │          │      │        │      │      │      │貨號，未另取樣。│
│  ├─────┼───┼────┼───┼───┼───┼────────┤
│  │9955      │壹-91 │POLO衫  │69件  │贓物庫│已耗盡│售貨明細表上有此│
│  │          │      │        │      │      │      │貨號，未另取樣。│
│  ├─────┼───┼────┼───┼───┼───┼────────┤
│  │9955      │壹-96 │POLO衫  │58件  │贓物庫│已耗盡│售貨明細表上有此│
│  │          │（經贓│        │      │      │      │貨號，未另取樣。│
│  │          │物庫人│        │      │      │      │                │
│  │          │員清點│        │      │      │      │                │
│  │          │發現其│        │      │      │      │                │
│  │          │上除壹│        │      │      │      │                │
│  │          │-96 外│        │      │      │      │                │
│  │          │，尚有│        │      │      │      │                │
│  │          │壹-238│        │      │      │      │                │
│  │          │之箱號│        │      │      │      │                │
│  │          │同載一│        │      │      │      │                │
│  │          │起）  │        │      │      │      │                │
│  ├─────┼───┼────┼───┼───┼───┼────────┤
│  │9955      │壹-97 │POLO衫  │75件  │贓物庫│已耗盡│售貨明細表上有此│
│  │          │      │        │      │      │      │貨號，未另取樣。│
│  ├─────┼───┼────┼───┼───┼───┼────────┤
│  │9955      │壹-98 │POLO衫  │70件  │贓物庫│已耗盡│售貨明細表上有此│
│  │          │      │        │      │      │      │貨號，未另取樣。│
│  ├─────┼───┼────┼───┼───┼───┼────────┤
│  │9955      │壹-99 │POLO衫  │70件  │贓物庫│已耗盡│售貨明細表上有此│
│  │          │      │        │      │      │      │貨號，未另取樣。│
│  ├─────┼───┼────┼───┼───┼───┼────────┤
│  │9955      │壹-103│POLO衫  │70件  │贓物庫│已耗盡│售貨明細表上有此│
│  │          │      │        │      │      │      │貨號，未另取樣。│
│  ├─────┼───┼────┼───┼───┼───┼────────┤
│  │9955      │壹-106│POLO衫  │79件  │贓物庫│已耗盡│售貨明細表上有此│
│  │          │      │        │      │      │      │貨號，未另取樣。│
│  ├─────┼───┼────┼───┼───┼───┼────────┤
│  │9955      │壹-107│POLO衫  │68件  │贓物庫│已耗盡│售貨明細表上有此│
│  │          │      │        │      │      │      │貨號，未另取樣。│
│  ├─────┼───┼────┼───┼───┼───┼────────┤
│  │9955      │壹-111│POLO衫  │49件  │贓物庫│已耗盡│售貨明細表上有此│
│  │          │      │        │      │      │      │貨號，未另取樣。│
│  ├─────┼───┼────┼───┼───┼───┼────────┤
│  │9955      │壹-113│POLO衫  │80件  │贓物庫│已耗盡│售貨明細表上有此│
│  │          │      │        │      │      │      │貨號，未另取樣。│
│  ├─────┼───┼────┼───┼───┼───┼────────┤
│  │9955      │壹-136│POLO衫  │66件  │贓物庫│已耗盡│售貨明細表上有此│
│  │          │      │        │      │      │      │貨號，未另取樣。│
│  ├─────┼───┼────┼───┼───┼───┼────────┤
│  │9955      │壹-137│POLO衫  │70件  │贓物庫│已耗盡│售貨明細表上有此│
│  │          │      │        │      │      │      │貨號，未另取樣。│
│  ├─────┼───┼────┼───┼───┼───┼────────┤
│  │9955      │壹-138│POLO衫  │70件  │贓物庫│已耗盡│售貨明細表上有此│
│  │          │      │        │      │      │      │貨號，未另取樣。│
│  ├─────┼───┼────┼───┼───┼───┼────────┤
│  │9955      │壹-139│POLO衫  │74件  │贓物庫│已耗盡│售貨明細表上有此│
│  │          │      │        │      │      │      │貨號，未另取樣。│
│  ├─────┼───┼────┼───┼───┼───┼────────┤
│  │9955      │壹-144│POLO衫  │69件  │贓物庫│已耗盡│售貨明細表上有此│
│  │          │      │        │      │      │      │貨號，未另取樣。│
│  ├─────┼───┼────┼───┼───┼───┼────────┤
│  │9955      │壹-146│POLO衫  │72件  │贓物庫│已耗盡│售貨明細表上有此│
│  │          │      │        │      │      │      │貨號，未另取樣。│
│  ├─────┼───┼────┼───┼───┼───┼────────┤
│  │9955      │壹-166│POLO衫  │70件  │贓物庫│已耗盡│售貨明細表上有此│
│  │          │      │        │      │      │      │貨號，未另取樣。│
│  ├─────┼───┼────┼───┼───┼───┼────────┤
│  │9955      │壹-168│POLO衫  │47件  │贓物庫│已耗盡│售貨明細表上有此│
│  │          │      │        │      │      │      │貨號，未另取樣。│
│  ├─────┼───┼────┼───┼───┼───┼────────┤
│  │9955      │壹-172│POLO衫  │70件  │贓物庫│已耗盡│售貨明細表上有此│
│  │          │      │        │      │      │      │貨號，未另取樣。│
├─┼─────┼───┼────┼───┼───┼───┼────────┤
│17│000000000 │壹-80 │POLO衫  │42件  │贓物庫│已耗盡│售貨明細表上無此│
│  │          │      │        │      │      │      │貨號，取樣，依證│
│  │          │      │        │      │      │      │人邱桂蓮證述該服│
│  │          │      │        │      │      │      │飾係早期高士公司│
│  │          │      │        │      │      │      │的。            │
│  ├─────┼───┼────┼───┼───┼───┼────────┤
│  │000000000 │壹-88 │POLO衫  │21件  │贓物庫│已耗盡│售貨明細表上無此│
│  │          │      │        │      │      │      │貨號，以壹-80 內│
│  │          │      │        │      │      │      │之服飾為取樣。  │
│  ├─────┼───┼────┼───┼───┼───┼────────┤
│  │000000000 │壹-117│POLO衫  │57件  │贓物庫│已耗盡│售貨明細表上無此│
│  │          │      │        │      │      │      │貨號，以壹-80 內│
│  │          │      │        │      │      │      │之服飾為取樣。  │
├─┼─────┼───┼────┼───┼───┼───┼────────┤
│18│D01       │壹-83 │POLO衫  │50件  │贓物庫│已耗盡│售貨明細表上無此│
│  │（內取樣為│      │        │      │      │      │貨號，取樣，依證│
│  │DREAM001）│      │        │      │      │      │人邱桂蓮證述此DR│
│  │          │      │        │      │      │      │EAM001為先前編號│
│  │          │      │        │      │      │      │，後改為9 字頭的│
│  │          │      │        │      │      │      │編號。          │
│  ├─────┼───┼────┼───┼───┼───┼────────┤
│  │D01       │壹-142│POLO衫  │34件  │贓物庫│已耗盡│售貨明細表上無此│
│  │          │      │        │      │      │      │貨號，以壹-83 內│
│  │          │      │        │      │      │      │之服飾為取樣。  │
├─┼─────┼───┼────┼───┼───┼───┼────────┤
│19│9942      │壹-95 │UV外套  │70件  │贓物庫│已耗盡│售貨明細表上有此│
│  │          │      │        │      │      │      │貨號，未另取樣。│
│  ├─────┼───┼────┼───┼───┼───┼────────┤
│  │9942      │壹-159│UV外套  │58件  │贓物庫│已耗盡│售貨明細表上有此│
│  │          │      │        │      │      │      │貨號，未另取樣。│
│  ├─────┼───┼────┼───┼───┼───┼────────┤
│  │9942      │壹-160│UV外套  │36件  │贓物庫│已耗盡│售貨明細表上有此│
│  │          │      │        │      │      │      │貨號，未另取樣。│
│  ├─────┼───┼────┼───┼───┼───┼────────┤
│  │9942      │壹-161│UV外套  │22件  │贓物庫│已耗盡│售貨明細表上有此│
│  │          │      │        │      │      │      │貨號，未另取樣。│
│  ├─────┼───┼────┼───┼───┼───┼────────┤
│  │9942      │壹-162│UV外套  │58件  │贓物庫│已耗盡│售貨明細表上有此│
│  │          │      │        │      │      │      │貨號，未另取樣。│
│  ├─────┼───┼────┼───┼───┼───┼────────┤
│  │9942      │壹-167│UV外套  │56件  │贓物庫│已耗盡│售貨明細表上有此│
│  │          │      │        │      │      │      │貨號，未另取樣。│
│  ├─────┼───┼────┼───┼───┼───┼────────┤
│  │9942      │壹-169│UV外套  │56件  │贓物庫│已耗盡│售貨明細表上有此│
│  │          │      │        │      │      │      │貨號，未另取樣。│
│  ├─────┼───┼────┼───┼───┼───┼────────┤
│  │9942      │壹-170│UV外套  │61件  │贓物庫│已耗盡│售貨明細表上有此│
│  │          │      │        │      │      │      │貨號，未另取樣。│
│  ├─────┼───┼────┼───┼───┼───┼────────┤
│  │9942      │壹-171│UV外套  │53件  │贓物庫│已耗盡│售貨明細表上有此│
│  │          │      │        │      │      │      │貨號，未另取樣。│
│  ├─────┼───┼────┼───┼───┼───┼────────┤
│  │9942      │壹-174│UV外套  │60件  │贓物庫│已耗盡│售貨明細表上有此│
│  │          │      │        │      │      │      │貨號，未另取樣。│
│  ├─────┼───┼────┼───┼───┼───┼────────┤
│  │9942      │壹-175│UV外套  │60件  │贓物庫│已耗盡│售貨明細表上有此│
│  │          │      │        │      │      │      │貨號，未另取樣。│
│  ├─────┼───┼────┼───┼───┼───┼────────┤
│  │9942      │壹-177│UV外套  │62件  │贓物庫│已耗盡│售貨明細表上有此│
│  │          │      │        │      │      │      │貨號，未另取樣。│
│  ├─────┼───┼────┼───┼───┼───┼────────┤
│  │9942      │壹-178│UV外套  │66件  │贓物庫│已耗盡│售貨明細表上有此│
│  │          │      │        │      │      │      │貨號，未另取樣。│
│  ├─────┼───┼────┼───┼───┼───┼────────┤
│  │9942      │壹-208│UV外套  │41件  │贓物庫│已耗盡│售貨明細表上有此│
│  │          │      │        │      │      │      │貨號，未另取樣。│
├─┼─────┼───┼────┼───┼───┼───┼────────┤
│20│9961      │壹-101│提花背心│42件  │贓物庫│已耗盡│售貨明細表上有此│
│  │          │      │        │      │      │      │貨號，未另取樣。│
│  ├─────┼───┼────┼───┼───┼───┼────────┤
│  │9961      │壹-134│提花背心│34件  │贓物庫│已耗盡│售貨明細表上有此│
│  │          │      │        │      │      │      │貨號，未另取樣。│
│  ├─────┼───┼────┼───┼───┼───┼────────┤
│  │9961      │壹-222│提花背心│58件  │贓物庫│已耗盡│售貨明細表上有此│
│  │          │      │        │      │      │      │貨號，未另取樣。│
│  ├─────┼───┼────┼───┼───┼───┼────────┤
│  │9961      │壹-242│提花背心│58件  │贓物庫│已耗盡│售貨明細表上有此│
│  │          │      │        │      │      │      │貨號，未另取樣。│
│  ├─────┼───┼────┼───┼───┼───┼────────┤
│  │9961      │壹-243│提花背心│59件  │贓物庫│已耗盡│售貨明細表上有此│
│  │          │      │        │      │      │      │貨號，未另取樣。│
│  ├─────┼───┼────┼───┼───┼───┼────────┤
│  │9961      │壹-256│提花背心│69件  │贓物庫│已耗盡│售貨明細表上有此│
│  │          │      │        │      │      │      │貨號，未另取樣。│
│  ├─────┼───┼────┼───┼───┼───┼────────┤
│  │9961      │壹-259│提花背心│73件  │贓物庫│已耗盡│售貨明細表上有此│
│  │          │      │        │      │      │      │貨號，未另取樣。│
│  ├─────┼───┼────┼───┼───┼───┼────────┤
│  │9961      │壹-315│提花背心│46件  │贓物庫│已耗盡│售貨明細表上有此│
│  │          │      │        │      │      │      │貨號，未另取樣。│
├─┼─────┼───┼────┼───┼───┼───┼────────┤
│21│D02       │壹-104│圓領衫  │60件  │贓物庫│已耗盡│售貨明細表上有此│
│  │          │      │        │      │      │      │貨號，未另取樣。│
│  ├─────┼───┼────┼───┼───┼───┼────────┤
│  │D02       │壹-109│圓領衫  │47件  │贓物庫│已耗盡│售貨明細表上有此│
│  │          │      │        │      │      │      │貨號，未另取樣。│
│  ├─────┼───┼────┼───┼───┼───┼────────┤
│  │D02       │壹-110│圓領衫  │59件  │贓物庫│已耗盡│售貨明細表上有此│
│  │          │      │        │      │      │      │貨號，未另取樣。│
│  ├─────┼───┼────┼───┼───┼───┼────────┤
│  │D02       │壹-118│圓領衫  │45件  │贓物庫│已耗盡│售貨明細表上有此│
│  │          │      │        │      │      │      │貨號，未另取樣。│
│  ├─────┼───┼────┼───┼───┼───┼────────┤
│  │D02       │壹-119│圓領衫  │42件  │贓物庫│已耗盡│售貨明細表上有此│
│  │          │      │        │      │      │      │貨號，未另取樣。│
│  ├─────┼───┼────┼───┼───┼───┼────────┤
│  │D02       │壹-130│圓領衫  │58件  │贓物庫│已耗盡│售貨明細表上有此│
│  │          │      │        │      │      │      │貨號，未另取樣。│
│  ├─────┼───┼────┼───┼───┼───┼────────┤
│  │D02       │壹-269│圓領衫  │54件  │贓物庫│已耗盡│售貨明細表上有此│
│  │          │      │        │      │      │      │貨號，未另取樣。│
│  ├─────┼───┼────┼───┼───┼───┼────────┤
│  │D02       │壹-270│圓領衫  │59件  │贓物庫│已耗盡│售貨明細表上有此│
│  │          │      │        │      │      │      │貨號，未另取樣。│
│  ├─────┼───┼────┼───┼───┼───┼────────┤
│  │D02       │壹-271│圓領衫  │42件  │贓物庫│已耗盡│售貨明細表上有此│
│  │          │      │        │      │      │      │貨號，未另取樣。│
│  ├─────┼───┼────┼───┼───┼───┼────────┤
│  │D02       │壹-272│圓領衫  │60件  │贓物庫│已耗盡│售貨明細表上有此│
│  │          │      │        │      │      │      │貨號，未另取樣。│
│  ├─────┼───┼────┼───┼───┼───┼────────┤
│  │D02       │壹-273│圓領衫  │53件  │贓物庫│已耗盡│售貨明細表上有此│
│  │          │      │        │      │      │      │貨號，未另取樣。│
│  ├─────┼───┼────┼───┼───┼───┼────────┤
│  │D02       │壹-279│圓領衫  │58件  │贓物庫│已耗盡│售貨明細表上有此│
│  │          │      │        │      │      │      │貨號，未另取樣。│
│  ├─────┼───┼────┼───┼───┼───┼────────┤
│  │D02       │壹-283│圓領衫  │58件  │贓物庫│已耗盡│售貨明細表上有此│
│  │          │      │        │      │      │      │貨號，未另取樣。│
│  ├─────┼───┼────┼───┼───┼───┼────────┤
│  │D02       │壹-284│圓領衫  │60件  │贓物庫│已耗盡│售貨明細表上有此│
│  │          │      │        │      │      │      │貨號，未另取樣。│
│  ├─────┼───┼────┼───┼───┼───┼────────┤
│  │D02       │壹-285│圓領衫  │60件  │贓物庫│已耗盡│售貨明細表上有此│
│  │          │      │        │      │      │      │貨號，未另取樣。│
│  ├─────┼───┼────┼───┼───┼───┼────────┤
│  │D02       │壹-287│圓領衫  │60件  │贓物庫│已耗盡│售貨明細表上有此│
│  │          │      │        │      │      │      │貨號，未另取樣。│
│  ├─────┼───┼────┼───┼───┼───┼────────┤
│  │D02       │壹-288│圓領衫  │60件  │贓物庫│已耗盡│售貨明細表上有此│
│  │          │      │        │      │      │      │貨號，未另取樣。│
│  ├─────┼───┼────┼───┼───┼───┼────────┤
│  │D02       │壹-289│圓領衫  │60件  │贓物庫│已耗盡│售貨明細表上有此│
│  │          │      │        │      │      │      │貨號，未另取樣。│
│  ├─────┼───┼────┼───┼───┼───┼────────┤
│  │D02       │壹-290│圓領衫  │60件  │贓物庫│已耗盡│售貨明細表上有此│
│  │          │      │        │      │      │      │貨號，未另取樣。│
│  ├─────┼───┼────┼───┼───┼───┼────────┤
│  │D02       │壹-291│圓領衫  │60件  │贓物庫│已耗盡│售貨明細表上有此│
│  │          │      │        │      │      │      │貨號，未另取樣。│
│  ├─────┼───┼────┼───┼───┼───┼────────┤
│  │D02       │壹-294│圓領衫  │60件  │贓物庫│已耗盡│售貨明細表上有此│
│  │          │      │        │      │      │      │貨號，未另取樣。│
│  ├─────┼───┼────┼───┼───┼───┼────────┤
│  │D02       │壹-298│圓領衫  │56件  │贓物庫│已耗盡│售貨明細表上有此│
│  │          │      │        │      │      │      │貨號，未另取樣。│
│  ├─────┼───┼────┼───┼───┼───┼────────┤
│  │D02       │壹-300│圓領衫  │60件  │贓物庫│已耗盡│售貨明細表上有此│
│  │          │      │        │      │      │      │貨號，未另取樣。│
│  ├─────┼───┼────┼───┼───┼───┼────────┤
│  │D02       │壹-301│圓領衫  │60件  │贓物庫│已耗盡│售貨明細表上有此│
│  │          │      │        │      │      │      │貨號，未另取樣。│
│  ├─────┼───┼────┼───┼───┼───┼────────┤
│  │D02       │壹-302│圓領衫  │60件  │贓物庫│已耗盡│售貨明細表上有此│
│  │          │      │        │      │      │      │貨號，未另取樣。│
│  ├─────┼───┼────┼───┼───┼───┼────────┤
│  │D02       │壹-303│圓領衫  │60件  │贓物庫│已耗盡│售貨明細表上有此│
│  │          │      │        │      │      │      │貨號，未另取樣。│
│  ├─────┼───┼────┼───┼───┼───┼────────┤
│  │D02       │壹-330│圓領衫  │59件  │贓物庫│已耗盡│售貨明細表上有此│
│  │          │      │        │      │      │      │貨號，未另取樣。│
│  ├─────┼───┼────┼───┼───┼───┼────────┤
│  │D02       │壹-331│圓領衫  │60件  │贓物庫│已耗盡│售貨明細表上有此│
│  │          │      │        │      │      │      │貨號，未另取樣。│
│  ├─────┼───┼────┼───┼───┼───┼────────┤
│  │D02       │壹-332│圓領衫  │60件  │贓物庫│已耗盡│售貨明細表上有此│
│  │          │      │        │      │      │      │貨號，未另取樣。│
│  ├─────┼───┼────┼───┼───┼───┼────────┤
│  │D02       │壹-333│圓領衫  │60件  │贓物庫│已耗盡│售貨明細表上有此│
│  │          │      │        │      │      │      │貨號，未另取樣。│
│  ├─────┼───┼────┼───┼───┼───┼────────┤
│  │D02       │壹-334│圓領衫  │60件  │贓物庫│已耗盡│售貨明細表上有此│
│  │          │      │        │      │      │      │貨號，未另取樣。│
│  ├─────┼───┼────┼───┼───┼───┼────────┤
│  │D02       │壹-335│圓領衫  │60件  │贓物庫│已耗盡│售貨明細表上有此│
│  │          │      │        │      │      │      │貨號，未另取樣。│
│  ├─────┼───┼────┼───┼───┼───┼────────┤
│  │D02       │壹-336│圓領衫  │60件  │贓物庫│已耗盡│售貨明細表上有此│
│  │          │      │        │      │      │      │貨號，未另取樣。│
│  ├─────┼───┼────┼───┼───┼───┼────────┤
│  │D02       │壹-337│圓領衫  │60件  │贓物庫│已耗盡│售貨明細表上有此│
│  │          │      │        │      │      │      │貨號，未另取樣。│
│  ├─────┼───┼────┼───┼───┼───┼────────┤
│  │D02       │壹-341│圓領衫  │60件  │贓物庫│已耗盡│售貨明細表上有此│
│  │          │      │        │      │      │      │貨號，未另取樣。│
│  ├─────┼───┼────┼───┼───┼───┼────────┤
│  │D02       │壹-342│圓領衫  │60件  │贓物庫│已耗盡│售貨明細表上有此│
│  │          │      │        │      │      │      │貨號，未另取樣。│
│  ├─────┼───┼────┼───┼───┼───┼────────┤
│  │D02       │壹-343│圓領衫  │60件  │贓物庫│已耗盡│售貨明細表上有此│
│  │          │      │        │      │      │      │貨號，未另取樣。│
│  ├─────┼───┼────┼───┼───┼───┼────────┤
│  │D02       │壹-344│圓領衫  │60件  │贓物庫│已耗盡│售貨明細表上有此│
│  │          │      │        │      │      │      │貨號，未另取樣。│
│  ├─────┼───┼────┼───┼───┼───┼────────┤
│  │D02       │壹-369│圓領衫  │53件  │贓物庫│已耗盡│售貨明細表上有此│
│  │          │      │        │      │      │      │貨號，未另取樣。│
│  ├─────┼───┼────┼───┼───┼───┼────────┤
│  │D02       │壹-370│圓領衫  │60件  │贓物庫│已耗盡│售貨明細表上有此│
│  │          │      │        │      │      │      │貨號，未另取樣。│
│  ├─────┼───┼────┼───┼───┼───┼────────┤
│  │D02       │壹-371│圓領衫  │60件  │贓物庫│已耗盡│售貨明細表上有此│
│  │          │      │        │      │      │      │貨號，未另取樣。│
├─┼─────┼───┼────┼───┼───┼───┼────────┤
│22│000000000 │壹-108│POLO衫  │100件 │贓物庫│已耗盡│售貨明細表上無此│
│  │          │      │        │      │      │      │貨號，取樣，依證│
│  │          │      │        │      │      │      │人邱桂蓮證述該服│
│  │          │      │        │      │      │      │飾係早期高士公司│
│  │          │      │        │      │      │      │的。            │
├─┼─────┼───┼────┼───┼───┼───┼────────┤
│23│000000000 │壹-115│POLO衫  │60件  │贓物庫│已耗盡│售貨明細表上無此│
│  │          │      │        │      │      │      │貨號，取樣，依證│
│  │          │      │        │      │      │      │人邱桂蓮證述該服│
│  │          │      │        │      │      │      │飾係早期高士公司│
│  │          │      │        │      │      │      │的。            │
├─┼─────┼───┼────┼───┼───┼───┼────────┤
│24│000000000 │壹-116│POLO衫  │55件  │贓物庫│已耗盡│售貨明細表上無此│
│  │          │      │        │      │      │      │貨號，取樣，依證│
│  │          │      │        │      │      │      │人邱桂蓮證述該服│
│  │          │      │        │      │      │      │飾係早期高士公司│
│  │          │      │        │      │      │      │的。            │
├─┼─────┼───┼────┼───┼───┼───┼────────┤
│25│無貨號    │壹-123│襯衫    │29件  │贓物庫│已耗盡│整箱調出，依證人│
│  │（內取樣為│      │        │      │      │      │邱桂蓮證述該服飾│
│  │10thM004-1│      │        │      │      │      │會用貨號為1004，│
│  │）        │      │        │      │      │      │-1是指顏色。    │
├─┼─────┼───┼────┼───┼───┼───┼────────┤
│26│9922-01   │壹-131│抽針套頭│68件  │贓物庫│已耗盡│售貨明細表上無此│
│  │          │      │        │      │      │      │貨號，取樣，依證│
│  │          │      │        │      │      │      │人邱桂蓮證述該服│
│  │          │      │        │      │      │      │飾係早期高士公司│
│  │          │      │        │      │      │      │的。            │
├─┼─────┼───┼────┼───┼───┼───┼────────┤
│27│9995      │壹-133│POLO衫  │43件  │贓物庫│已耗盡│售貨明細表上無此│
│  │（內取樣為│      │        │      │      │      │貨號，取樣，依證│
│  │9955-01） │      │        │      │      │      │人邱桂蓮證述該服│
│  │          │      │        │      │      │      │飾係亞鱷公司的，│
│  │          │      │        │      │      │      │大賣場的貨。    │
├─┼─────┼───┼────┼───┼───┼───┼────────┤
│28│9929      │壹-135│POLO衫  │23件  │贓物庫│已耗盡│售貨明細表上無此│
│  │（內取樣為│      │        │      │      │      │貨號，取樣，依證│
│  │9929-02） │      │        │      │      │      │人邱桂蓮證述該服│
│  │          │      │        │      │      │      │飾係亞鱷公司的，│
│  │          │      │        │      │      │      │大賣場的貨。    │
├─┼─────┼───┼────┼───┼───┼───┼────────┤
│29│9941      │壹-143│UV外套  │70件  │贓物庫│已耗盡│售貨明細表上有此│
│  │          │      │        │      │      │      │貨號，未另取樣。│
│  ├─────┼───┼────┼───┼───┼───┼────────┤
│  │9941      │壹-149│UV外套  │29件  │贓物庫│已耗盡│售貨明細表上有此│
│  │          │      │        │      │      │      │貨號，未另取樣。│
│  ├─────┼───┼────┼───┼───┼───┼────────┤
│  │9941      │壹-154│UV外套  │70件  │贓物庫│已耗盡│售貨明細表上有此│
│  │          │      │        │      │      │      │貨號，未另取樣。│
│  ├─────┼───┼────┼───┼───┼───┼────────┤
│  │9941      │壹-155│UV外套  │70件  │贓物庫│已耗盡│售貨明細表上有此│
│  │          │      │        │      │      │      │貨號，未另取樣。│
│  ├─────┼───┼────┼───┼───┼───┼────────┤
│  │9941      │壹-156│UV外套  │70件  │贓物庫│已耗盡│售貨明細表上有此│
│  │          │      │        │      │      │      │貨號，未另取樣。│
│  ├─────┼───┼────┼───┼───┼───┼────────┤
│  │9941      │壹-157│UV外套  │67件  │贓物庫│已耗盡│售貨明細表上有此│
│  │          │      │        │      │      │      │貨號，未另取樣。│
│  ├─────┼───┼────┼───┼───┼───┼────────┤
│  │9941      │壹-179│UV外套  │69件  │贓物庫│已耗盡│售貨明細表上有此│
│  │          │      │        │      │      │      │貨號，未另取樣。│
│  ├─────┼───┼────┼───┼───┼───┼────────┤
│  │9941      │壹-190│UV外套  │66件  │贓物庫│已耗盡│售貨明細表上有此│
│  │          │      │        │      │      │      │貨號，未另取樣。│
│  ├─────┼───┼────┼───┼───┼───┼────────┤
│  │9941      │壹-206│UV外套  │24件  │贓物庫│已耗盡│售貨明細表上有此│
│  │          │      │        │      │      │      │貨號，未另取樣。│
├─┼─────┼───┼────┼───┼───┼───┼────────┤
│30│9958      │壹-158│UV外套  │68件  │贓物庫│已耗盡│售貨明細表上有此│
│  │          │      │        │      │      │      │貨號，未另取樣。│
├─┼─────┼───┼────┼───┼───┼───┼────────┤
│31│9947      │壹-163│POLO衫  │68件  │贓物庫│已耗盡│售貨明細表上有此│
│  │          │      │        │      │      │      │貨號，未另取樣。│
│  ├─────┼───┼────┼───┼───┼───┼────────┤
│  │9947      │壹-164│POLO衫  │44件  │贓物庫│已耗盡│售貨明細表上有此│
│  │          │      │        │      │      │      │貨號，未另取樣。│
│  ├─────┼───┼────┼───┼───┼───┼────────┤
│  │9947      │壹-165│POLO衫  │45件  │贓物庫│已耗盡│售貨明細表上有此│
│  │          │      │        │      │      │      │貨號，未另取樣。│
│  ├─────┼───┼────┼───┼───┼───┼────────┤
│  │9947      │壹-173│POLO衫  │45件  │贓物庫│已耗盡│售貨明細表上有此│
│  │          │      │        │      │      │      │貨號，未另取樣。│
│  ├─────┼───┼────┼───┼───┼───┼────────┤
│  │9947      │壹-176│POLO衫  │46件  │贓物庫│已耗盡│售貨明細表上有此│
│  │          │      │        │      │      │      │貨號，未另取樣。│
│  ├─────┼───┼────┼───┼───┼───┼────────┤
│  │9947      │壹-180│POLO衫  │58件  │贓物庫│已耗盡│售貨明細表上有此│
│  │          │      │        │      │      │      │貨號，未另取樣。│
│  ├─────┼───┼────┼───┼───┼───┼────────┤
│  │9947      │壹-181│POLO衫  │50件  │贓物庫│已耗盡│售貨明細表上有此│
│  │          │      │        │      │      │      │貨號，未另取樣。│
│  ├─────┼───┼────┼───┼───┼───┼────────┤
│  │9947      │壹-182│POLO衫  │45件  │贓物庫│已耗盡│售貨明細表上有此│
│  │          │      │        │      │      │      │貨號，未另取樣。│
│  ├─────┼───┼────┼───┼───┼───┼────────┤
│  │9947      │壹-183│POLO衫  │82件  │贓物庫│已耗盡│售貨明細表上有此│
│  │          │      │        │      │      │      │貨號，未另取樣。│
│  ├─────┼───┼────┼───┼───┼───┼────────┤
│  │9947      │壹-184│POLO衫  │45件  │贓物庫│已耗盡│售貨明細表上有此│
│  │          │      │        │      │      │      │貨號，未另取樣。│
│  ├─────┼───┼────┼───┼───┼───┼────────┤
│  │9947      │壹-185│POLO衫  │45件  │贓物庫│已耗盡│售貨明細表上有此│
│  │          │      │        │      │      │      │貨號，未另取樣。│
│  ├─────┼───┼────┼───┼───┼───┼────────┤
│  │9947      │壹-186│POLO衫  │45件  │贓物庫│已耗盡│售貨明細表上有此│
│  │          │      │        │      │      │      │貨號，未另取樣。│
│  ├─────┼───┼────┼───┼───┼───┼────────┤
│  │9947      │壹-187│POLO衫  │45件  │贓物庫│已耗盡│售貨明細表上有此│
│  │          │      │        │      │      │      │貨號，未另取樣。│
│  ├─────┼───┼────┼───┼───┼───┼────────┤
│  │9947      │壹-188│POLO衫  │43件  │贓物庫│已耗盡│售貨明細表上有此│
│  │          │      │        │      │      │      │貨號，未另取樣。│
│  ├─────┼───┼────┼───┼───┼───┼────────┤
│  │9947      │壹-189│POLO衫  │62件  │贓物庫│已耗盡│售貨明細表上有此│
│  │          │（經贓│        │      │      │      │貨號，未另取樣。│
│  │          │物庫人│        │      │      │      │                │
│  │          │員清點│        │      │      │      │                │
│  │          │發現其│        │      │      │      │                │
│  │          │上除壹│        │      │      │      │                │
│  │          │-189外│        │      │      │      │                │
│  │          │，尚有│        │      │      │      │                │
│  │          │壹-217│        │      │      │      │                │
│  │          │之箱號│        │      │      │      │                │
│  │          │同載一│        │      │      │      │                │
│  │          │起）  │        │      │      │      │                │
│  ├─────┼───┼────┼───┼───┼───┼────────┤
│  │9947      │壹-191│POLO衫  │45件  │贓物庫│已耗盡│售貨明細表上有此│
│  │          │      │        │      │      │      │貨號，未另取樣。│
│  ├─────┼───┼────┼───┼───┼───┼────────┤
│  │9947      │壹-192│POLO衫  │60件  │贓物庫│已耗盡│售貨明細表上有此│
│  │          │      │        │      │      │      │貨號，未另取樣。│
│  ├─────┼───┼────┼───┼───┼───┼────────┤
│  │9947      │壹-193│POLO衫  │60件  │贓物庫│已耗盡│售貨明細表上有此│
│  │          │      │        │      │      │      │貨號，未另取樣。│
│  ├─────┼───┼────┼───┼───┼───┼────────┤
│  │9947      │壹-194│POLO衫  │48件  │贓物庫│已耗盡│售貨明細表上有此│
│  │          │      │        │      │      │      │貨號，未另取樣。│
│  ├─────┼───┼────┼───┼───┼───┼────────┤
│  │9947      │壹-195│POLO衫  │52件  │贓物庫│已耗盡│售貨明細表上有此│
│  │          │      │        │      │      │      │貨號，未另取樣。│
│  ├─────┼───┼────┼───┼───┼───┼────────┤
│  │9947      │壹-196│POLO衫  │45件  │贓物庫│已耗盡│售貨明細表上有此│
│  │          │      │        │      │      │      │貨號，未另取樣。│
│  ├─────┼───┼────┼───┼───┼───┼────────┤
│  │9947      │壹-202│POLO衫  │45件  │贓物庫│已耗盡│售貨明細表上有此│
│  │          │      │        │      │      │      │貨號，未另取樣。│
│  ├─────┼───┼────┼───┼───┼───┼────────┤
│  │9947      │壹-203│POLO衫  │43件  │贓物庫│已耗盡│售貨明細表上有此│
│  │          │      │        │      │      │      │貨號，未另取樣。│
│  ├─────┼───┼────┼───┼───┼───┼────────┤
│  │9947      │壹-204│POLO衫  │49件  │贓物庫│已耗盡│售貨明細表上有此│
│  │          │      │        │      │      │      │貨號，未另取樣。│
│  ├─────┼───┼────┼───┼───┼───┼────────┤
│  │9947      │壹-205│POLO衫  │45件  │贓物庫│已耗盡│售貨明細表上有此│
│  │          │      │        │      │      │      │貨號，未另取樣。│
│  ├─────┼───┼────┼───┼───┼───┼────────┤
│  │9947      │壹-207│POLO衫  │58件  │贓物庫│已耗盡│售貨明細表上有此│
│  │          │      │        │      │      │      │貨號，未另取樣。│
│  ├─────┼───┼────┼───┼───┼───┼────────┤
│  │9947      │壹-210│POLO衫  │45件  │贓物庫│已耗盡│售貨明細表上有此│
│  │          │      │        │      │      │      │貨號，未另取樣。│
│  ├─────┼───┼────┼───┼───┼───┼────────┤
│  │9947      │壹-211│POLO衫  │45件  │贓物庫│已耗盡│售貨明細表上有此│
│  │          │      │        │      │      │      │貨號，未另取樣。│
│  ├─────┼───┼────┼───┼───┼───┼────────┤
│  │9947      │壹-212│POLO衫  │45件  │贓物庫│已耗盡│售貨明細表上有此│
│  │          │      │        │      │      │      │貨號，未另取樣。│
│  ├─────┼───┼────┼───┼───┼───┼────────┤
│  │9947      │壹-213│POLO衫  │45件  │贓物庫│已耗盡│售貨明細表上有此│
│  │          │      │        │      │      │      │貨號，未另取樣。│
│  ├─────┼───┼────┼───┼───┼───┼────────┤
│  │9947      │壹-214│POLO衫  │45件  │贓物庫│已耗盡│售貨明細表上有此│
│  │          │      │        │      │      │      │貨號，未另取樣。│
│  ├─────┼───┼────┼───┼───┼───┼────────┤
│  │9947      │壹-215│POLO衫  │43件  │贓物庫│已耗盡│售貨明細表上有此│
│  │          │      │        │      │      │      │貨號，未另取樣。│
│  ├─────┼───┼────┼───┼───┼───┼────────┤
│  │9947      │壹-216│POLO衫  │45件  │贓物庫│已耗盡│售貨明細表上有此│
│  │          │      │        │      │      │      │貨號，未另取樣。│
│  ├─────┼───┼────┼───┼───┼───┼────────┤
│  │9947      │壹-217│POLO衫  │45件  │贓物庫│已耗盡│售貨明細表上有此│
│  │          │（經贓│        │      │      │      │貨號，未另取樣。│
│  │          │物庫人│        │      │      │      │                │
│  │          │員清點│        │      │      │      │                │
│  │          │發現其│        │      │      │      │                │
│  │          │上除壹│        │      │      │      │                │
│  │          │-217外│        │      │      │      │                │
│  │          │，尚有│        │      │      │      │                │
│  │          │壹-189│        │      │      │      │                │
│  │          │之箱號│        │      │      │      │                │
│  │          │同載一│        │      │      │      │                │
│  │          │起）  │        │      │      │      │                │
│  ├─────┼───┼────┼───┼───┼───┼────────┤
│  │9947      │壹-218│POLO衫  │45件  │贓物庫│已耗盡│售貨明細表上有此│
│  │          │      │        │      │      │      │貨號，未另取樣。│
│  ├─────┼───┼────┼───┼───┼───┼────────┤
│  │9947      │壹-219│POLO衫  │45件  │贓物庫│已耗盡│售貨明細表上有此│
│  │          │      │        │      │      │      │貨號，未另取樣。│
│  ├─────┼───┼────┼───┼───┼───┼────────┤
│  │9947      │壹-339│POLO衫  │60件  │贓物庫│已耗盡│售貨明細表上有此│
│  │          │      │        │      │      │      │貨號，未另取樣。│
├─┼─────┼───┼────┼───┼───┼───┼────────┤
│32│9960      │壹-197│提花長袖│22件  │贓物庫│已耗盡│售貨明細表上有此│
│  │          │      │        │      │      │      │貨號，未另取樣。│
│  ├─────┼───┼────┼───┼───┼───┼────────┤
│  │9960      │壹-201│提花長袖│46件  │贓物庫│已耗盡│售貨明細表上有此│
│  │          │      │        │      │      │      │貨號，未另取樣。│
│  ├─────┼───┼────┼───┼───┼───┼────────┤
│  │9960      │壹-237│提花長袖│38件  │贓物庫│已耗盡│售貨明細表上有此│
│  │          │（經贓│        │      │      │      │貨號，未另取樣。│
│  │          │物庫人│        │      │      │      │                │
│  │          │員清點│        │      │      │      │                │
│  │          │發現其│        │      │      │      │                │
│  │          │上除壹│        │      │      │      │                │
│  │          │-237外│        │      │      │      │                │
│  │          │，尚有│        │      │      │      │                │
│  │          │壹-200│        │      │      │      │                │
│  │          │之箱號│        │      │      │      │                │
│  │          │同載一│        │      │      │      │                │
│  │          │起）  │        │      │      │      │                │
│  ├─────┼───┼────┼───┼───┼───┼────────┤
│  │9960      │壹-238│提花長袖│45件  │贓物庫│已耗盡│售貨明細表上有此│
│  │          │（經贓│        │      │      │      │貨號，未另取樣。│
│  │          │物庫人│        │      │      │      │                │
│  │          │員清點│        │      │      │      │                │
│  │          │發現並│        │      │      │      │                │
│  │          │無該箱│        │      │      │      │                │
│  │          │號存在│        │      │      │      │                │
│  │          │，而係│        │      │      │      │                │
│  │          │與箱號│        │      │      │      │                │
│  │          │壹-96 │        │      │      │      │                │
│  │          │同載於│        │      │      │      │                │
│  │          │其上）│        │      │      │      │                │
│  ├─────┼───┼────┼───┼───┼───┼────────┤
│  │9960      │壹-282│提花長袖│45件  │贓物庫│已耗盡│售貨明細表上有此│
│  │          │      │        │      │      │      │貨號，未另取樣。│
│  ├─────┼───┼────┼───┼───┼───┼────────┤
│  │9960      │壹-292│提花長袖│45件  │贓物庫│已耗盡│售貨明細表上有此│
│  │          │      │        │      │      │      │貨號，未另取樣。│
│  ├─────┼───┼────┼───┼───┼───┼────────┤
│  │9960      │壹-293│提花長袖│45件  │贓物庫│已耗盡│售貨明細表上有此│
│  │          │      │        │      │      │      │貨號，未另取樣。│
│  ├─────┼───┼────┼───┼───┼───┼────────┤
│  │9960      │壹-320│提花長袖│37件  │贓物庫│已耗盡│售貨明細表上有此│
│  │          │      │        │      │      │      │貨號，未另取樣。│
│  ├─────┼───┼────┼───┼───┼───┼────────┤
│  │9960      │壹-323│提花長袖│45件  │贓物庫│已耗盡│售貨明細表上有此│
│  │          │      │        │      │      │      │貨號，未另取樣。│
│  ├─────┼───┼────┼───┼───┼───┼────────┤
│  │9960      │壹-340│提花長袖│40件  │贓物庫│已耗盡│售貨明細表上有此│
│  │          │      │        │      │      │      │貨號，未另取樣。│
│  ├─────┼───┼────┼───┼───┼───┼────────┤
│  │9960      │壹-375│提花長袖│37件  │贓物庫│已耗盡│售貨明細表上有此│
│  │          │      │        │      │      │      │貨號，未另取樣。│
│  ├─────┼───┼────┼───┼───┼───┼────────┤
│  │9960      │壹-379│提花長袖│25件  │贓物庫│已耗盡│售貨明細表上有此│
│  │          │      │        │      │      │      │貨號，未另取樣。│
│  ├─────┼───┼────┼───┼───┼───┼────────┤
│  │9960      │壹-394│提花長袖│45件  │贓物庫│已耗盡│售貨明細表上有此│
│  │          │      │        │      │      │      │貨號，未另取樣。│
│  ├─────┼───┼────┼───┼───┼───┼────────┤
│  │9960      │壹-395│提花長袖│45件  │贓物庫│已耗盡│售貨明細表上有此│
│  │          │      │        │      │      │      │貨號，未另取樣。│
│  ├─────┼───┼────┼───┼───┼───┼────────┤
│  │9960      │壹-396│提花長袖│35件  │贓物庫│已耗盡│售貨明細表上有此│
│  │          │      │        │      │      │      │貨號，未另取樣。│
│  ├─────┼───┼────┼───┼───┼───┼────────┤
│  │9960      │壹-399│提花長袖│34件  │贓物庫│已耗盡│售貨明細表上有此│
│  │          │      │        │      │      │      │貨號，未另取樣。│
├─┼─────┼───┼────┼───┼───┼───┼────────┤
│33│9924      │壹-209│T恤     │87件  │贓物庫│已耗盡│售貨明細表上有此│
│  │          │      │        │      │      │      │貨號，未另取樣。│
├─┼─────┼───┼────┼───┼───┼───┼────────┤
│34│9919      │壹-223│抽針T恤 │66件  │贓物庫│已耗盡│售貨明細表上無此│
│  │（內取樣為│      │        │      │      │      │貨號，取樣，依證│
│  │9919-01） │      │        │      │      │      │人邱桂蓮證述該服│
│  │          │      │        │      │      │      │飾係亞鱷公司的，│
│  │          │      │        │      │      │      │大賣場的貨。    │
│  ├─────┼───┼────┼───┼───┼───┼────────┤
│  │9919      │壹-239│抽針T恤 │50件  │贓物庫│已耗盡│售貨明細表上無此│
│  │          │      │        │      │      │      │貨號，以壹-223內│
│  │          │      │        │      │      │      │之服飾為取樣。  │
│  ├─────┼───┼────┼───┼───┼───┼────────┤
│  │9919      │壹-244│抽針T恤 │65件  │贓物庫│已耗盡│售貨明細表上無此│
│  │          │      │        │      │      │      │貨號，以壹-223內│
│  │          │      │        │      │      │      │之服飾為取樣。  │
│  ├─────┼───┼────┼───┼───┼───┼────────┤
│  │9919      │壹-245│抽針T恤 │49件  │贓物庫│已耗盡│售貨明細表上無此│
│  │          │      │        │      │      │      │貨號，以壹-223內│
│  │          │      │        │      │      │      │之服飾為取樣。  │
│  ├─────┼───┼────┼───┼───┼───┼────────┤
│  │9919      │壹-249│抽針套頭│60件  │贓物庫│已耗盡│售貨明細表上無此│
│  │（內取樣為│      │        │      │      │      │貨號，取樣，依證│
│  │9919-01） │      │        │      │      │      │人邱桂蓮證述該服│
│  │          │      │        │      │      │      │飾係亞鱷公司的，│
│  │          │      │        │      │      │      │大賣場的貨。    │
│  ├─────┼───┼────┼───┼───┼───┼────────┤
│  │9919      │壹-250│抽針套頭│63件  │贓物庫│已耗盡│售貨明細表上無此│
│  │          │      │        │      │      │      │貨號，以壹-249內│
│  │          │      │        │      │      │      │之服飾為取樣。  │
├─┼─────┼───┼────┼───┼───┼───┼────────┤
│35│9923      │壹-233│抽針T恤 │59件  │贓物庫│已耗盡│售貨明細表上無此│
│  │（內取樣為│      │        │      │      │      │貨號，取樣，依證│
│  │9923-04） │      │        │      │      │      │人邱桂蓮證述該服│
│  │          │      │        │      │      │      │飾係亞鱷公司的，│
│  │          │      │        │      │      │      │大賣場的貨。    │
│  ├─────┼───┼────┼───┼───┼───┼────────┤
│  │9923      │壹-240│抽針T恤 │57件  │贓物庫│已耗盡│售貨明細表上無此│
│  │          │      │        │      │      │      │貨號，以壹-233內│
│  │          │      │        │      │      │      │之服飾為取樣。  │
├─┼─────┼───┼────┼───┼───┼───┼────────┤
│36│9903      │壹-236│PK休閒  │53件  │贓物庫│已耗盡│售貨明細表上無此│
│  │（內取樣為│      │        │      │      │      │貨號，取樣，依證│
│  │9903-09） │      │        │      │      │      │人邱桂蓮證述該服│
│  │          │      │        │      │      │      │飾係亞鱷公司的，│
│  │          │      │        │      │      │      │大賣場的貨。    │
├─┼─────┼───┼────┼───┼───┼───┼────────┤
│37│9922      │壹-251│抽針T恤 │69件  │贓物庫│已耗盡│售貨明細表上無此│
│  │（內取樣為│      │        │      │      │      │貨號，取樣，依證│
│  │9922-03） │      │        │      │      │      │人邱桂蓮證述該服│
│  │          │      │        │      │      │      │飾係亞鱷公司的，│
│  │          │      │        │      │      │      │大賣場的貨。    │
├─┼─────┼───┼────┼───┼───┼───┼────────┤
│38│9920      │壹-252│抽針T恤 │67件  │贓物庫│已耗盡│售貨明細表上無此│
│  │（內取樣為│      │        │      │      │      │貨號，取樣，依證│
│  │9920-02） │      │        │      │      │      │人邱桂蓮證述該服│
│  │          │      │        │      │      │      │飾係亞鱷公司的，│
│  │          │      │        │      │      │      │大賣場的貨。    │
│  ├─────┼───┼────┼───┼───┼───┼────────┤
│  │9920      │壹-262│抽針T恤 │29件  │贓物庫│已耗盡│售貨明細表上無此│
│  │          │      │        │      │      │      │貨號，以壹-252內│
│  │          │      │        │      │      │      │之服飾為取樣。  │
├─┼─────┼───┼────┼───┼───┼───┼────────┤
│39│9951      │壹-257│圓T     │38件  │贓物庫│已耗盡│售貨明細表上無此│
│  │（內取樣為│      │        │      │      │      │貨號，取樣，依證│
│  │9951-54 ）│      │        │      │      │      │人邱桂蓮證述該服│
│  │          │      │        │      │      │      │飾係亞鱷公司的，│
│  │          │      │        │      │      │      │大賣場的貨。    │
│  ├─────┼───┼────┼───┼───┼───┼────────┤
│  │9951      │壹-258│圓T     │62件  │贓物庫│已耗盡│售貨明細表上無此│
│  │          │      │        │      │      │      │貨號，以壹-257內│
│  │          │      │        │      │      │      │之服飾為取樣。  │
│  ├─────┼───┼────┼───┼───┼───┼────────┤
│  │9951      │壹-260│圓領衫  │66件  │贓物庫│已耗盡│售貨明細表上無此│
│  │（內取樣為│      │        │      │      │      │貨號，取樣，依證│
│  │9951-54 ）│      │        │      │      │      │人邱桂蓮證述該服│
│  │          │      │        │      │      │      │飾係亞鱷公司的，│
│  │          │      │        │      │      │      │大賣場的貨。    │
├─┼─────┼───┼────┼───┼───┼───┼────────┤
│40│9938      │壹-261│POLO衫  │70件  │贓物庫│已耗盡│售貨明細表上無此│
│  │（內取樣為│      │        │      │      │      │貨號，取樣，依證│
│  │9938-08） │      │        │      │      │      │人邱桂蓮證述該服│
│  │          │      │        │      │      │      │飾係亞鱷公司的，│
│  │          │      │        │      │      │      │大賣場的貨。    │
│  ├─────┼───┼────┼───┼───┼───┼────────┤
│  │9938      │壹-313│POLO衫  │67件  │贓物庫│已耗盡│售貨明細表上無此│
│  │          │      │        │      │      │      │貨號，以壹-261內│
│  │          │      │        │      │      │      │之服飾為取樣。  │
│  ├─────┼───┼────┼───┼───┼───┼────────┤
│  │9938      │壹-314│POLO衫  │44件  │贓物庫│已耗盡│售貨明細表上無此│
│  │          │      │        │      │      │      │貨號，以壹-261內│
│  │          │      │        │      │      │      │之服飾為取樣。  │
│  ├─────┼───┼────┼───┼───┼───┼────────┤
│  │9938      │壹-319│POLO衫  │85件  │贓物庫│已耗盡│售貨明細表上無此│
│  │          │      │        │      │      │      │貨號，以壹-261內│
│  │          │      │        │      │      │      │之服飾為取樣。  │
│  ├─────┼───┼────┼───┼───┼───┼────────┤
│  │9938      │壹-321│POLO衫  │81件  │贓物庫│已耗盡│售貨明細表上無此│
│  │          │      │        │      │      │      │貨號，以壹-261內│
│  │          │      │        │      │      │      │之服飾為取樣。  │
├─┼─────┼───┼────┼───┼───┼───┼────────┤
│41│9949      │壹-263│PK休閒  │60件  │贓物庫│已耗盡│售貨明細表上無此│
│  │（內取樣為│      │        │      │      │      │貨號，取樣，依證│
│  │9949-60 、│      │        │      │      │      │人邱桂蓮證述該服│
│  │9952-66 ）│      │        │      │      │      │飾係亞鱷公司的，│
│  │          │      │        │      │      │      │大賣場的貨。    │
│  ├─────┼───┼────┼───┼───┼───┼────────┤
│  │9949      │壹-278│PK休閒  │70件  │贓物庫│已耗盡│售貨明細表上無此│
│  │          │      │        │      │      │      │貨號，以壹-263內│
│  │          │      │        │      │      │      │之服飾為取樣。  │
│  ├─────┼───┼────┼───┼───┼───┼────────┤
│  │9949      │壹-280│PK休閒  │60件  │贓物庫│已耗盡│售貨明細表上無此│
│  │          │      │        │      │      │      │貨號，以壹-263內│
│  │          │      │        │      │      │      │之服飾為取樣。  │
│  ├─────┼───┼────┼───┼───┼───┼────────┤
│  │9949      │壹-281│PK休閒  │63件  │贓物庫│已耗盡│售貨明細表上無此│
│  │          │      │        │      │      │      │貨號，以壹-263內│
│  │          │      │        │      │      │      │之服飾為取樣。  │
├─┼─────┼───┼────┼───┼───┼───┼────────┤
│42│9950      │壹-264│POLO衫  │70件  │贓物庫│已耗盡│售貨明細表上無此│
│  │（內取樣為│      │        │      │      │      │貨號，取樣，依證│
│  │9950-57 ）│      │        │      │      │      │人邱桂蓮證述該服│
│  │          │      │        │      │      │      │飾係亞鱷公司的，│
│  │          │      │        │      │      │      │大賣場的貨。    │
│  ├─────┼───┼────┼───┼───┼───┼────────┤
│  │9950      │壹-266│POLO衫  │63件  │贓物庫│已耗盡│售貨明細表上無此│
│  │          │      │        │      │      │      │貨號，以壹-264內│
│  │          │      │        │      │      │      │之服飾為取樣。  │
│  ├─────┼───┼────┼───┼───┼───┼────────┤
│  │9950      │壹-268│POLO衫  │70件  │贓物庫│已耗盡│售貨明細表上無此│
│  │          │      │        │      │      │      │貨號，以壹-264內│
│  │          │      │        │      │      │      │之服飾為取樣。  │
│  ├─────┼───┼────┼───┼───┼───┼────────┤
│  │9950      │壹-274│POLO衫  │49件  │贓物庫│已耗盡│售貨明細表上無此│
│  │          │      │        │      │      │      │貨號，以壹-264內│
│  │          │      │        │      │      │      │之服飾為取樣。  │
│  ├─────┼───┼────┼───┼───┼───┼────────┤
│  │9950      │壹-275│PK休閒  │56件  │贓物庫│已耗盡│售貨明細表上無此│
│  │          │      │        │      │      │      │貨號，以壹-264內│
│  │          │      │        │      │      │      │之服飾為取樣。  │
│  ├─────┼───┼────┼───┼───┼───┼────────┤
│  │9950      │壹-276│POLO衫  │66件  │贓物庫│已耗盡│售貨明細表上無此│
│  │          │      │        │      │      │      │貨號，以壹-264內│
│  │          │      │        │      │      │      │之服飾為取樣。  │
│  ├─────┼───┼────┼───┼───┼───┼────────┤
│  │9950      │壹-277│POLO衫  │70件  │贓物庫│已耗盡│售貨明細表上無此│
│  │          │      │        │      │      │      │貨號，以壹-264內│
│  │          │      │        │      │      │      │之服飾為取樣。  │
├─┼─────┼───┼────┼───┼───┼───┼────────┤
│43│9952      │壹-265│PK休閒  │45件  │贓物庫│已耗盡│售貨明細表上無此│
│  │（內取樣為│      │        │      │      │      │貨號，取樣比對，│
│  │9952-66 ）│      │        │      │      │      │依證人邱桂蓮證述│
│  │          │      │        │      │      │      │該服飾係亞鱷公司│
│  │          │      │        │      │      │      │的，大賣場的貨。│
│  ├─────┼───┼────┼───┼───┼───┼────────┤
│  │9952      │壹-267│PK休閒  │52件  │贓物庫│已耗盡│售貨明細表上無此│
│  │          │      │        │      │      │      │貨號，以壹-265內│
│  │          │      │        │      │      │      │之服飾為取樣。  │
│  ├─────┼───┼────┼───┼───┼───┼────────┤
│  │9952      │壹-286│PK休閒  │58件  │贓物庫│已耗盡│售貨明細表上無此│
│  │          │      │        │      │      │      │貨號，以壹-265內│
│  │          │      │        │      │      │      │之服飾為取樣。  │
├─┼─────┼───┼────┼───┼───┼───┼────────┤
│44│9931      │壹-306│PK休閒  │71件  │贓物庫│已耗盡│售貨明細表上無此│
│  │（內取樣為│      │        │      │      │      │貨號，取樣，依證│
│  │9931-06） │      │        │      │      │      │人邱桂蓮證述該服│
│  │          │      │        │      │      │      │飾係亞鱷公司的，│
│  │          │      │        │      │      │      │大賣場的貨。    │
│  ├─────┼───┼────┼───┼───┼───┼────────┤
│  │9931      │壹-308│POLO衫  │85件  │贓物庫│已耗盡│售貨明細表上無此│
│  │（內取樣為│      │        │      │      │      │貨號，取樣，依證│
│  │9931-01 ）│      │        │      │      │      │人邱桂蓮證述該服│
│  │          │      │        │      │      │      │飾係亞鱷公司的，│
│  │          │      │        │      │      │      │大賣場的貨。    │
│  ├─────┼───┼────┼───┼───┼───┼────────┤
│  │9931      │壹-309│PK休閒  │95件  │贓物庫│已耗盡│售貨明細表上無此│
│  │          │      │        │      │      │      │貨號，以壹-306內│
│  │          │      │        │      │      │      │之服飾為取樣。  │
├─┼─────┼───┼────┼───┼───┼───┼────────┤
│45│9934      │壹-316│PK休閒  │88件  │贓物庫│已耗盡│售貨明細表上無此│
│  │（內取樣為│      │        │      │      │      │貨號，取樣，依證│
│  │9938-13 ）│      │        │      │      │      │人邱桂蓮證述該服│
│  │          │      │        │      │      │      │飾係亞鱷公司的，│
│  │          │      │        │      │      │      │大賣場的貨。    │
│  ├─────┼───┼────┼───┼───┼───┼────────┤
│  │9934      │壹-317│PK休閒  │58件  │贓物庫│已耗盡│售貨明細表上無此│
│  │          │      │        │      │      │      │貨號，以壹-316內│
│  │          │      │        │      │      │      │之服飾為取樣。  │
│  ├─────┼───┼────┼───┼───┼───┼────────┤
│  │9934      │壹-380│POLO衫  │80件  │贓物庫│已耗盡│售貨明細表上無此│
│  │（內取樣為│      │        │      │      │      │貨號，取樣，依證│
│  │9934-01 ）│      │        │      │      │      │人邱桂蓮證述該服│
│  │          │      │        │      │      │      │飾係亞鱷公司的，│
│  │          │      │        │      │      │      │大賣場的貨。    │
│  ├─────┼───┼────┼───┼───┼───┼────────┤
│  │9934      │壹-381│PK休閒  │52件  │贓物庫│已耗盡│售貨明細表上無此│
│  │          │      │        │      │      │      │貨號，以壹-380內│
│  │          │      │        │      │      │      │之服飾為取樣。  │
│  ├─────┼───┼────┼───┼───┼───┼────────┤
│  │9934      │壹-382│POLO衫  │71件  │贓物庫│已耗盡│售貨明細表上無此│
│  │          │      │        │      │      │      │貨號，以壹-380內│
│  │          │      │        │      │      │      │之服飾為取樣。  │
│  ├─────┼───┼────┼───┼───┼───┼────────┤
│  │9934      │壹-383│PK休閒  │71件  │贓物庫│已耗盡│售貨明細表上無此│
│  │          │      │        │      │      │      │貨號，以壹-380內│
│  │          │      │        │      │      │      │之服飾為取樣。  │
│  ├─────┼───┼────┼───┼───┼───┼────────┤
│  │9934      │壹-384│PK休閒  │70件  │贓物庫│已耗盡│售貨明細表上無此│
│  │          │      │        │      │      │      │貨號，以壹-380內│
│  │          │      │        │      │      │      │之服飾為取樣。  │
├─┼─────┼───┼────┼───┼───┼───┼────────┤
│46│9935      │壹-318│PK休閒  │68件  │贓物庫│已耗盡│售貨明細表上無此│
│  │（內取樣為│      │        │      │      │      │貨號，取樣，依證│
│  │9935-05 ）│      │        │      │      │      │人邱桂蓮證述該服│
│  │          │      │        │      │      │      │飾係亞鱷公司的，│
│  │          │      │        │      │      │      │大賣場的貨。    │
│  ├─────┼───┼────┼───┼───┼───┼────────┤
│  │9935      │壹-322│PK休閒  │63件  │贓物庫│已耗盡│售貨明細表上無此│
│  │          │      │        │      │      │      │貨號，以壹-318內│
│  │          │      │        │      │      │      │之服飾為取樣。  │
│  ├─────┼───┼────┼───┼───┼───┼────────┤
│  │9935      │壹-324│PK休閒  │73件  │贓物庫│已耗盡│售貨明細表上無此│
│  │          │      │        │      │      │      │貨號，以壹-318內│
│  │          │      │        │      │      │      │之服飾為取樣。  │
│  ├─────┼───┼────┼───┼───┼───┼────────┤
│  │9935      │壹-326│PK休閒  │56件  │贓物庫│已耗盡│售貨明細表上無此│
│  │          │      │        │      │      │      │貨號，以壹-318內│
│  │          │      │        │      │      │      │之服飾為取樣。  │
│  ├─────┼───┼────┼───┼───┼───┼────────┤
│  │9935      │壹-378│PK休閒  │46件  │贓物庫│已耗盡│售貨明細表上無此│
│  │          │      │        │      │      │      │貨號，以壹-318內│
│  │          │      │        │      │      │      │之服飾為取樣。  │
├─┼─────┼───┼────┼───┼───┼───┼────────┤
│47│9939      │壹-325│POLO杉  │82件  │贓物庫│已耗盡│售貨明細表上無此│
│  │（內取樣為│      │        │      │      │      │貨號，取樣，依證│
│  │9939-19 ）│      │        │      │      │      │人邱桂蓮證述該服│
│  │          │      │        │      │      │      │飾係亞鱷公司的，│
│  │          │      │        │      │      │      │大賣場的貨。    │
│  ├─────┼───┼────┼───┼───┼───┼────────┤
│  │9939      │壹-377│PK休閒  │99件  │贓物庫│已耗盡│售貨明細表上無此│
│  │          │      │        │      │      │      │貨號，以壹-325內│
│  │          │      │        │      │      │      │之服飾為取樣。  │
├─┼─────┼───┼────┼───┼───┼───┼────────┤
│48│9993      │壹-327│開襟毛衣│50件  │贓物庫│已耗盡│售貨明細表上有此│
│  │          │      │        │      │      │      │貨號，取樣供比對│
│  │          │      │        │      │      │      │，依證人邱桂蓮證│
│  │          │      │        │      │      │      │述該服飾係亞鱷公│
│  │          │      │        │      │      │      │司的，為門市貨。│
│  ├─────┼───┼────┼───┼───┼───┼────────┤
│  │9993      │壹-328│開襟毛衣│42件  │贓物庫│已耗盡│售貨明細表上有此│
│  │          │      │        │      │      │      │貨號，未另取樣。│
│  ├─────┼───┼────┼───┼───┼───┼────────┤
│  │9993      │壹-329│開襟毛衣│50件  │贓物庫│已耗盡│售貨明細表上有此│
│  │          │      │        │      │      │      │貨號，未另取樣。│
│  ├─────┼───┼────┼───┼───┼───┼────────┤
│  │9993      │壹-373│開襟毛衣│50件  │贓物庫│已耗盡│售貨明細表上有此│
│  │          │      │        │      │      │      │貨號，未另取樣。│
│  ├─────┼───┼────┼───┼───┼───┼────────┤
│  │9993      │壹-374│開襟毛衣│50件  │贓物庫│已耗盡│售貨明細表上有此│
│  │          │      │        │      │      │      │貨號，未另取樣。│
│  ├─────┼───┼────┼───┼───┼───┼────────┤
│  │9993      │壹-393│開襟毛衣│32件  │贓物庫│已耗盡│售貨明細表上有此│
│  │          │      │        │      │      │      │貨號，未另取樣。│
│  ├─────┼───┼────┼───┼───┼───┼────────┤
│  │9993      │壹-397│開襟毛衣│41件  │贓物庫│已耗盡│售貨明細表上有此│
│  │          │      │        │      │      │      │貨號，未另取樣。│
│  ├─────┼───┼────┼───┼───┼───┼────────┤
│  │9993      │壹-398│開襟毛衣│50件  │贓物庫│已耗盡│售貨明細表上有此│
│  │          │      │        │      │      │      │貨號，未另取樣。│
│  ├─────┼───┼────┼───┼───┼───┼────────┤
│  │9993      │壹-400│開襟毛衣│50件  │贓物庫│已耗盡│售貨明細表上有此│
│  │          │      │        │      │      │      │貨號，未另取樣。│
│  ├─────┼───┼────┼───┼───┼───┼────────┤
│  │9993      │壹-401│開襟毛衣│50件  │贓物庫│已耗盡│售貨明細表上有此│
│  │          │      │        │      │      │      │貨號，未另取樣。│
├─┼─────┼───┼────┼───┼───┼───┼────────┤
│49│090901    │壹-338│運動褲  │34件  │贓物庫│其上無│售貨明細表上無此│
│  │（內取樣為│      │        │      │      │商標圖│貨號，取樣，依證│
│  │090901）  │      │        │      │      │案之服│人邱桂蓮證述該服│
│  │          │      │        │      │      │飾    │飾係無亞鱷公司商│
│  │          │      │        │      │      │      │標圖案，可能是賣│
│  │          │      │        │      │      │      │場退貨退錯了。  │
├─┼─────┼───┼────┼───┼───┼───┼────────┤
│50│9932      │壹-346│PK休閒  │51件  │贓物庫│已耗盡│售貨明細表上有此│
│  │          │      │        │      │      │      │貨號，未另取樣。│
├─┼─────┼───┼────┼───┼───┼───┼────────┤
│51│9913      │壹-376│PK休閒  │51件  │贓物庫│已耗盡│售貨明細表上有此│
│  │（內取樣為│      │        │      │      │      │貨號，取樣供比對│
│  │9937-21 、│      │        │      │      │      │，依證人邱桂蓮證│
│  │9938-08 、│      │        │      │      │      │述該服飾係亞鱷公│
│  │9933-05、 │      │        │      │      │      │司的，為大賣場的│
│  │9913-08） │      │        │      │      │      │，後面的碼是指顏│
│  │          │      │        │      │      │      │色。            │
├─┼─────┼───┼────┼───┼───┼───┼────────┤
│52│9933      │壹-385│PK休閒  │52件  │贓物庫│已耗盡│售貨明細表上有此│
│  │          │      │        │      │      │      │貨號，未另取樣。│
│  ├─────┼───┼────┼───┼───┼───┼────────┤
│  │9933      │壹-386│PK休閒  │53件  │贓物庫│已耗盡│售貨明細表上有此│
│  │          │      │        │      │      │      │貨號，未另取樣。│
│  ├─────┼───┼────┼───┼───┼───┼────────┤
│  │9933      │壹-387│PK休閒  │63件  │贓物庫│已耗盡│售貨明細表上有此│
│  │          │      │        │      │      │      │貨號，未另取樣。│
│  ├─────┼───┼────┼───┼───┼───┼────────┤
│  │9933      │壹-388│POLO衫  │47件  │贓物庫│已耗盡│售貨明細表上有此│
│  │          │      │        │      │      │      │貨號，未另取樣。│
│  ├─────┼───┼────┼───┼───┼───┼────────┤
│  │9933      │壹-389│POLO衫  │59件  │贓物庫│已耗盡│售貨明細表上有此│
│  │          │      │        │      │      │      │貨號，未另取樣。│
├─┼─────┼───┼────┼───┼───┼───┼────────┤
│53│9927      │壹-390│PK休閒  │62件  │贓物庫│已耗盡│售貨明細表上有此│
│  │（內取樣為│      │        │      │      │      │貨號，取樣供比對│
│  │9927-05 、│      │        │      │      │      │，依證人邱桂蓮證│
│  │9928-01） │      │        │      │      │      │述該服飾係亞鱷公│
│  │          │      │        │      │      │      │司的，為大賣場的│
│  │          │      │        │      │      │      │，後面的碼是指顏│
│  │          │      │        │      │      │      │色。            │
├─┼─────┼───┼────┼───┼───┼───┼────────┤
│54│無貨號    │壹-295│服飾    │50件  │責付偉│已耗盡│直接取樣比對，依│
│  │（內取樣為│      │        │      │立針織│      │證人邱桂蓮證述該│
│  │9946-01、 │      │        │      │廠    │      │服飾係亞鱷公司所│
│  │DREAM001）│      │        │      │      │      │生產，賣場及公司│
│  │          │      │        │      │      │      │貨均有。        │
│  ├─────┼───┼────┼───┼───┼───┼────────┤
│  │無貨號    │壹-296│服飾    │60件  │責付偉│已耗盡│直接取樣比對，依│
│  │（內取樣為│      │        │      │立針織│      │證人邱桂蓮證述該│
│  │9946-01、 │      │        │      │廠    │      │服飾係亞鱷公司所│
│  │DREAM001）│      │        │      │      │      │生產，賣場及公司│
│  │          │      │        │      │      │      │貨均有。        │
│  ├─────┼───┼────┼───┼───┼───┼────────┤
│  │無貨號    │壹-297│服飾    │50件  │責付偉│已耗盡│直接取樣比對，依│
│  │（內取樣為│      │        │      │立針織│      │證人邱桂蓮證述該│
│  │9946-01、 │      │        │      │廠    │      │服飾係亞鱷公司所│
│  │DREAM001）│      │        │      │      │      │生產，賣場及公司│
│  │          │      │        │      │      │      │貨均有。        │
│  ├─────┼───┼────┼───┼───┼───┼────────┤
│  │無貨號    │壹-299│服飾    │23件  │責付偉│已耗盡│直接取樣比對，依│
│  │（內取樣為│      │        │      │立針織│      │證人邱桂蓮證述該│
│  │9941-01、 │      │        │      │廠    │      │服飾係亞鱷公司所│
│  │9942-01 、│      │        │      │      │      │生產，賣場及公司│
│  │9957-01 ）│      │        │      │      │      │貨均有，後碼01是│
│  │          │      │        │      │      │      │指樣式。        │
│  ├─────┼───┼────┼───┼───┼───┼────────┤
│  │無貨號    │壹-304│服飾    │50件  │責付偉│已耗盡│直接取樣比對，依│
│  │（內取樣均│      │        │      │立針織│      │證人邱桂蓮證述該│
│  │無吊牌）  │      │        │      │廠    │      │服飾係亞鱷公司所│
│  │          │      │        │      │      │      │生產，賣場及公司│
│  │          │      │        │      │      │      │貨均有，此為背心│
│  │          │      │        │      │      │      │，與壹-358一樣貨│
│  │          │      │        │      │      │      │號為9993。      │
│  ├─────┼───┼────┼───┼───┼───┼────────┤
│  │無貨號    │壹-305│服飾    │50件  │責付偉│已耗盡│直接取樣比對，依│
│  │（內取樣均│      │        │      │立針織│      │證人邱桂蓮證述該│
│  │無吊牌）  │      │        │      │廠    │      │服飾係亞鱷公司所│
│  │          │      │        │      │      │      │生產，賣場及公司│
│  │          │      │        │      │      │      │貨均有。        │
│  ├─────┼───┼────┼───┼───┼───┼────────┤
│  │無貨號    │壹-307│服飾    │94件  │責付偉│已耗盡│直接取樣比對，依│
│  │（內取樣為│      │        │      │立針織│      │證人邱桂蓮證述該│
│  │C00000000 │      │        │      │廠    │      │服飾係亞鱷公司所│
│  │）        │      │        │      │      │      │生產，賣場及公司│
│  │          │      │        │      │      │      │貨均有。        │
│  ├─────┼───┼────┼───┼───┼───┼────────┤
│  │無貨號    │壹-310│服飾    │110件 │責付偉│已耗盡│直接取樣比對，依│
│  │（內取樣為│      │        │      │立針織│      │證人邱桂蓮證述該│
│  │9924-03） │      │        │      │廠    │      │服飾係亞鱷公司所│
│  │          │      │        │      │      │      │生產，賣場及公司│
│  │          │      │        │      │      │      │貨均有。        │
│  ├─────┼───┼────┼───┼───┼───┼────────┤
│  │無貨號    │壹-311│服飾    │109件 │責付偉│已耗盡│直接取樣比對，依│
│  │（內取樣為│      │        │      │立針織│      │證人邱桂蓮證述該│
│  │9924-03） │      │        │      │廠    │      │服飾係亞鱷公司所│
│  │          │      │        │      │      │      │生產，賣場及公司│
│  │          │      │        │      │      │      │貨均有。        │
│  ├─────┼───┼────┼───┼───┼───┼────────┤
│  │無貨號    │壹-312│服飾    │62件  │責付偉│已耗盡│直接取樣比對，依│
│  │（內取樣為│      │        │      │立針織│      │證人邱桂蓮證述該│
│  │9924-03） │      │        │      │廠    │      │服飾係亞鱷公司所│
│  │          │      │        │      │      │      │生產，賣場及公司│
│  │          │      │        │      │      │      │貨均有。        │
│  ├─────┼───┼────┼───┼───┼───┼────────┤
│  │無貨號    │壹-345│服飾    │68件  │責付偉│已耗盡│直接取樣比對，依│
│  │（內取樣為│      │        │      │立針織│      │證人邱桂蓮證述該│
│  │9932-18 ）│      │        │      │廠    │      │服飾係亞鱷公司所│
│  │          │      │        │      │      │      │生產，賣場及公司│
│  │          │      │        │      │      │      │貨均有。        │
│  ├─────┼───┼────┼───┼───┼───┼────────┤
│  │無貨號    │壹-347│服飾    │105件 │責付偉│已耗盡│直接取樣比對，依│
│  │（內取樣為│      │        │      │立針織│      │證人邱桂蓮證述該│
│  │C00000000 │      │        │      │廠    │      │服飾係亞鱷公司所│
│  │、C0000000│      │        │      │      │      │生產，賣場及公司│
│  │0）       │      │        │      │      │      │貨均有。        │
│  ├─────┼───┼────┼───┼───┼───┼────────┤
│  │無貨號    │壹-348│服飾    │94件  │責付偉│已耗盡│直接取樣比對，依│
│  │（內取樣為│      │        │      │立針織│      │證人邱桂蓮證述該│
│  │9924-04） │      │        │      │廠    │      │服飾係亞鱷公司所│
│  │          │      │        │      │      │      │生產，賣場及公司│
│  │          │      │        │      │      │      │貨均有。        │
│  ├─────┼───┼────┼───┼───┼───┼────────┤
│  │無貨號    │壹-349│服飾    │60件  │責付偉│已耗盡│直接取樣比對，依│
│  │（內取樣為│      │        │      │立針織│      │證人邱桂蓮證述該│
│  │DREAM002）│      │        │      │廠    │      │服飾係亞鱷公司所│
│  │          │      │        │      │      │      │生產，賣場及公司│
│  │          │      │        │      │      │      │貨均有，編碼改為│
│  │          │      │        │      │      │      │9字頭。         │
│  ├─────┼───┼────┼───┼───┼───┼────────┤
│  │無貨號    │壹-350│服飾    │60件  │責付偉│已耗盡│直接取樣比對，依│
│  │（內取樣為│      │        │      │立針織│      │證人邱桂蓮證述該│
│  │DREAM002）│      │        │      │廠    │      │服飾係亞鱷公司所│
│  │          │      │        │      │      │      │生產，賣場及公司│
│  │          │      │        │      │      │      │貨均有，編碼改為│
│  │          │      │        │      │      │      │9字頭。         │
│  ├─────┼───┼────┼───┼───┼───┼────────┤
│  │無貨號    │壹-351│服飾    │26件  │責付偉│已耗盡│直接取樣比對，依│
│  │（內取樣為│      │        │      │立針織│      │證人邱桂蓮證述該│
│  │9946-01 、│      │        │      │廠    │      │服飾係亞鱷公司所│
│  │DREAM001）│      │        │      │      │      │生產，賣場及公司│
│  │          │      │        │      │      │      │貨均有，編碼改為│
│  │          │      │        │      │      │      │9字頭。         │
│  ├─────┼───┼────┼───┼───┼───┼────────┤
│  │無貨號    │壹-352│服飾    │83件  │責付偉│已耗盡│直接取樣比對，依│
│  │（內取樣為│      │        │      │立針織│      │證人邱桂蓮證述該│
│  │C00000000 │      │        │      │廠    │      │服飾係亞鱷公司所│
│  │）        │      │        │      │      │      │生產，賣場及公司│
│  │          │      │        │      │      │      │貨均有。        │
│  ├─────┼───┼────┼───┼───┼───┼────────┤
│  │無貨號    │壹-353│服飾    │23件  │責付偉│已耗盡│直接取樣比對，依│
│  │（內取樣為│      │        │      │立針織│      │證人邱桂蓮證述該│
│  │9946-01 、│      │        │      │廠    │      │服飾係亞鱷公司所│
│  │DREAM001）│      │        │      │      │      │生產，賣場及公司│
│  │          │      │        │      │      │      │貨均有。        │
│  ├─────┼───┼────┼───┼───┼───┼────────┤
│  │無貨號    │壹-354│服飾    │60件  │責付偉│已耗盡│直接取樣比對，依│
│  │（內取樣為│      │        │      │立針織│      │證人邱桂蓮證述該│
│  │10thM007-2│      │        │      │廠    │      │服飾係亞鱷公司所│
│  │）        │      │        │      │      │      │生產，賣場及公司│
│  │          │      │        │      │      │      │貨均有，後來用簡│
│  │          │      │        │      │      │      │碼1007。        │
│  ├─────┼───┼────┼───┼───┼───┼────────┤
│  │無貨號    │壹-355│服飾    │54件  │責付偉│已耗盡│直接取樣比對，依│
│  │（內取樣為│      │        │      │立針織│      │證人邱桂蓮證述該│
│  │10thM007-2│      │        │      │廠    │      │服飾係亞鱷公司所│
│  │）        │      │        │      │      │      │生產，賣場及公司│
│  │          │      │        │      │      │      │貨均有，後來用簡│
│  │          │      │        │      │      │      │碼1007。        │
│  ├─────┼───┼────┼───┼───┼───┼────────┤
│  │無貨號    │壹-356│服飾    │60件  │責付偉│已耗盡│直接取樣比對，依│
│  │（內取樣為│      │        │      │立針織│      │證人邱桂蓮證述該│
│  │10thM007-2│      │        │      │廠    │      │服飾係亞鱷公司所│
│  │）        │      │        │      │      │      │生產，賣場及公司│
│  │          │      │        │      │      │      │貨均有。        │
│  ├─────┼───┼────┼───┼───┼───┼────────┤
│  │無貨號    │壹-357│服飾    │50件  │責付偉│已耗盡│直接取樣比對，依│
│  │（內取樣並│      │        │      │立針織│      │證人邱桂蓮證述該│
│  │無吊牌，與│      │        │      │廠    │      │服飾係亞鱷公司所│
│  │壹-358為同│      │        │      │      │      │生產，賣場及公司│
│  │樣服飾）  │      │        │      │      │      │貨均有。        │
│  ├─────┼───┼────┼───┼───┼───┼────────┤
│  │無貨號    │壹-358│服飾    │50件  │責付偉│已耗盡│直接取樣比對，依│
│  │（內取樣為│      │        │      │立針織│      │證人邱桂蓮證述該│
│  │9993-01） │      │        │      │廠    │      │服飾係亞鱷公司所│
│  │          │      │        │      │      │      │生產，賣場及公司│
│  │          │      │        │      │      │      │貨均有。        │
│  ├─────┼───┼────┼───┼───┼───┼────────┤
│  │無貨號    │壹-359│服飾    │73件  │責付偉│已耗盡│直接取樣比對，依│
│  │（內取樣為│      │        │      │立針織│      │證人邱桂蓮證述該│
│  │C00000000 │      │        │      │廠    │      │服飾係亞鱷公司所│
│  │）        │      │        │      │      │      │生產，賣場及公司│
│  │          │      │        │      │      │      │貨均有。        │
│  ├─────┼───┼────┼───┼───┼───┼────────┤
│  │無貨號    │壹-361│服飾    │57件  │責付偉│已耗盡│直接取樣比對，依│
│  │（內取樣為│      │        │      │立針織│      │證人邱桂蓮證述該│
│  │9946-01 、│      │        │      │廠    │      │服飾係亞鱷公司所│
│  │DREAM001）│      │        │      │      │      │生產，賣場及公司│
│  │          │      │        │      │      │      │貨均有。        │
│  ├─────┼───┼────┼───┼───┼───┼────────┤
│  │無貨號    │壹-362│服飾    │55件  │責付偉│已耗盡│直接取樣比對，依│
│  │（內取樣為│      │        │      │立針織│      │證人邱桂蓮證述該│
│  │9946-52 、│      │        │      │廠    │      │服飾係亞鱷公司所│
│  │DREAM001）│      │        │      │      │      │生產，賣場及公司│
│  │          │      │        │      │      │      │貨均有。        │
│  ├─────┼───┼────┼───┼───┼───┼────────┤
│  │無貨號    │壹-363│服飾    │47件  │責付偉│已耗盡│直接取樣比對，依│
│  │（內取樣為│      │        │      │立針織│      │證人邱桂蓮證述該│
│  │9946-60 、│      │        │      │廠，非│      │服飾係亞鱷公司所│
│  │DREAM001）│      │        │      │在贓物│      │生產，賣場及公司│
│  │          │      │        │      │庫內。│      │貨均有。        │
│  ├─────┼───┼────┼───┼───┼───┼────────┤
│  │無貨號    │壹-364│服飾    │50件  │責付偉│已耗盡│直接取樣比對，依│
│  │（內取樣為│      │        │      │立針織│      │證人邱桂蓮證述該│
│  │9946-01 、│      │        │      │廠    │      │服飾係亞鱷公司所│
│  │DREAM001）│      │        │      │      │      │生產，賣場及公司│
│  │          │      │        │      │      │      │貨均有。        │
│  ├─────┼───┼────┼───┼───┼───┼────────┤
│  │無貨號    │壹-365│服飾    │50件  │責付偉│已耗盡│直接取樣比對，依│
│  │（內取樣為│      │        │      │立針織│      │證人邱桂蓮證述該│
│  │9946-01 、│      │        │      │廠    │      │服飾係亞鱷公司所│
│  │DREAM001）│      │        │      │      │      │生產，賣場及公司│
│  │          │      │        │      │      │      │貨均有。        │
│  ├─────┼───┼────┼───┼───┼───┼────────┤
│  │無貨號    │壹-366│服飾    │34件  │責付偉│已耗盡│直接取樣比對，依│
│  │（內取樣為│      │        │      │立針織│      │證人邱桂蓮證述該│
│  │9946-01 、│      │        │      │廠    │      │服飾係亞鱷公司所│
│  │DREAM001）│      │        │      │      │      │生產，賣場及公司│
│  │          │      │        │      │      │      │貨均有，上面有萬│
│  │          │      │        │      │      │      │客隆賣場的標籤。│
│  ├─────┼───┼────┼───┼───┼───┼────────┤
│  │無貨號    │壹-367│服飾    │61件  │責付偉│已耗盡│直接取樣比對，依│
│  │（內取樣為│      │        │      │立針織│      │證人邱桂蓮證述該│
│  │C00000000 │      │        │      │廠    │      │服飾係亞鱷公司所│
│  │）        │      │        │      │      │      │生產，賣場及公司│
│  │          │      │        │      │      │      │貨均有。        │
│  ├─────┼───┼────┼───┼───┼───┼────────┤
│  │無貨號    │壹-368│服飾    │60件  │責付偉│已耗盡│直接取樣比對，依│
│  │（內取樣為│      │        │      │立針織│      │證人邱桂蓮證述該│
│  │DREAM002）│      │        │      │廠，非│      │服飾係亞鱷公司所│
│  │          │      │        │      │在贓物│      │生產，賣場及公司│
│  │          │      │        │      │庫內。│      │貨均有。        │
│  ├─────┼───┼────┼───┼───┼───┼────────┤
│  │無貨號    │壹-372│服飾    │58件  │責付偉│已耗盡│直接取樣比對，依│
│  │（內取樣為│      │        │      │立針織│      │證人邱桂蓮證述該│
│  │DREAM002）│      │        │      │廠    │      │服飾係亞鱷公司所│
│  │          │      │        │      │      │      │生產，賣場及公司│
│  │          │      │        │      │      │      │貨均有。        │
│  ├─────┼───┼────┼───┼───┼───┼────────┤
│  │無貨號    │壹-391│服飾    │50件  │責付偉│已耗盡│直接取樣比對，依│
│  │（內取樣為│      │        │      │立針織│      │證人邱桂蓮證述該│
│  │9946-01 、│      │        │      │廠    │      │服飾係亞鱷公司所│
│  │DREAM001）│      │        │      │      │      │生產，賣場及公司│
│  │          │      │        │      │      │      │貨均有。        │
│  ├─────┼───┼────┼───┼───┼───┼────────┤
│  │無貨號    │壹-392│服飾    │50件  │責付偉│已耗盡│直接取樣比對，依│
│  │（內取樣為│      │        │      │立針織│      │證人邱桂蓮證述該│
│  │9946-01 、│      │        │      │廠    │      │服飾係亞鱷公司所│
│  │DREAM001）│      │        │      │      │      │生產，賣場及公司│
│  │          │      │        │      │      │      │貨均有。        │
├─┼─────┼───┼────┼───┼───┼───┼────────┤
│55│未在清點一│壹-414│服飾    │20件  │責付偉│已耗盡│直接取樣比對，依│
│  │覽表內    │      │        │      │立針織│      │證人邱桂蓮證述該│
│  │（內取樣為│      │        │      │廠    │      │服飾係亞鱷公司所│
│  │000000000 │      │        │      │      │      │生產，賣場及公司│
│  │、DREAM001│      │        │      │      │      │貨均有，9937-10 │
│  │、9956-01 │      │        │      │      │      │上面有萬客隆的標│
│  │、9954-01 │      │        │      │      │      │籤，後面的編碼是│
│  │、9935-03 │      │        │      │      │      │指顏色。        │
│  │、9924-05 │      │        │      │      │      │                │
│  │、9937-10 │      │        │      │      │      │                │
│  │）        │      │        │      │      │      │                │
│  ├─────┼───┼────┼───┼───┼───┼────────┤
│  │未在清點一│壹-412│服飾    │20件  │責付偉│已耗盡│直接取樣比對，依│
│  │覽表內    │      │        │      │立針織│      │證人邱桂蓮證述該│
│  │（內取樣為│      │        │      │廠    │      │服飾係亞鱷公司所│
│  │10thM004-2│      │        │      │      │      │生產，賣場及公司│
│  │）        │      │        │      │      │      │貨均有，上面還有│
│  │          │      │        │      │      │      │大賣場的條碼標。│
│  ├─────┼───┼────┼───┼───┼───┼────────┤
│  │未在清點一│壹-415│服飾    │20件  │責付偉│已耗盡│直接取樣比對，依│
│  │覽表內    │      │        │      │立針織│      │證人邱桂蓮證述該│
│  │（內取樣為│      │        │      │廠    │      │服飾係亞鱷公司所│
│  │10thM004-2│      │        │      │      │      │生產，賣場及公司│
│  │）        │      │        │      │      │      │貨均有。        │
│  ├─────┼───┼────┼───┼───┼───┼────────┤
│  │未在清點一│壹-419│服飾    │20件  │責付偉│已耗盡│直接取樣比對，依│
│  │覽表內    │      │        │      │立針織│      │證人邱桂蓮證述該│
│  │（內取樣為│      │        │      │廠    │      │服飾係亞鱷公司所│
│  │10thM004-2│      │        │      │      │      │生產，賣場及公司│
│  │）        │      │        │      │      │      │貨均有。        │
│  ├─────┼───┼────┼───┼───┼───┼────────┤
│  │未在清點一│壹-417│服飾    │21件  │責付偉│已耗盡│直接取樣比對，依│
│  │覽表內    │      │        │      │立針織│      │證人邱桂蓮證述該│
│  │（內取樣為│      │        │      │廠    │      │服飾係亞鱷公司所│
│  │10thM004-2│      │        │      │      │      │生產，賣場及公司│
│  │）        │      │        │      │      │      │貨均有。        │
│  ├─────┼───┼────┼───┼───┼───┼────────┤
│  │未在清點一│壹-418│服飾    │20件  │責付偉│已耗盡│直接取樣比對，依│
│  │覽表內    │      │        │      │立針織│      │證人邱桂蓮證述該│
│  │（內取樣為│      │        │      │廠    │      │服飾係亞鱷公司所│
│  │10thM004-2│      │        │      │      │      │生產，賣場及公司│
│  │）        │      │        │      │      │      │貨均有。        │
│  ├─────┼───┼────┼───┼───┼───┼────────┤
│  │未在清點一│壹-416│服飾    │20件  │責付偉│已耗盡│直接取樣比對，依│
│  │覽表內    │      │        │      │立針織│      │證人邱桂蓮證述該│
│  │（內取樣為│      │        │      │廠    │      │服飾係亞鱷公司所│
│  │10thM004-2│      │        │      │      │      │生產，賣場及公司│
│  │）        │      │        │      │      │      │貨均有。        │
│  ├─────┼───┼────┼───┼───┼───┼────────┤
│  │未在清點一│壹-422│服飾    │20件  │責付偉│已耗盡│直接取樣比對，依│
│  │覽表內    │      │        │      │立針織│      │證人邱桂蓮證述該│
│  │（內取樣為│      │        │      │廠    │      │服飾係亞鱷公司所│
│  │10thM004-2│      │        │      │      │      │生產，賣場及公司│
│  │）        │      │        │      │      │      │貨均有。        │
│  ├─────┼───┼────┼───┼───┼───┼────────┤
│  │未在清點一│壹-420│服飾    │20件  │責付偉│已耗盡│直接取樣比對，依│
│  │覽表內    │      │        │      │立針織│      │證人邱桂蓮證述該│
│  │（內取樣為│      │        │      │廠    │      │服飾係亞鱷公司所│
│  │10thM004-2│      │        │      │      │      │生產，賣場及公司│
│  │）        │      │        │      │      │      │貨均有。        │
│  ├─────┼───┼────┼───┼───┼───┼────────┤
│  │未在清點一│壹-413│服飾    │20件  │責付偉│已耗盡│直接取樣比對，依│
│  │覽表內    │      │        │      │立針織│      │證人邱桂蓮證述該│
│  │（內取樣為│      │        │      │廠    │      │服飾係亞鱷公司所│
│  │10thM004-2│      │        │      │      │      │生產，賣場及公司│
│  │）        │      │        │      │      │      │貨均有。        │
│  ├─────┼───┼────┼───┼───┼───┼────────┤
│  │未在清點一│壹-441│服飾    │20件  │責付偉│已耗盡│直接取樣比對，依│
│  │覽表內    │      │        │      │立針織│      │證人邱桂蓮證述該│
│  │（內取樣為│      │        │      │廠    │      │服飾係亞鱷公司所│
│  │10thM004-2│      │        │      │      │      │生產，賣場及公司│
│  │）        │      │        │      │      │      │貨均有。        │
│  ├─────┼───┼────┼───┼───┼───┼────────┤
│  │未在清點一│壹-442│服飾    │21件  │責付偉│已耗盡│直接取樣比對，依│
│  │覽表內    │      │        │      │立針織│      │證人邱桂蓮證述該│
│  │（內取樣為│      │        │      │廠    │      │服飾係亞鱷公司所│
│  │10thM004-2│      │        │      │      │      │生產，賣場及公司│
│  │）        │      │        │      │      │      │貨均有。        │
│  ├─────┼───┼────┼───┼───┼───┼────────┤
│  │未在清點一│壹-421│服飾    │20件  │責付偉│已耗盡│直接取樣比對，依│
│  │覽表內    │      │        │      │立針織│      │證人邱桂蓮證述該│
│  │（內取樣為│      │        │      │廠    │      │服飾係亞鱷公司所│
│  │10thM004-2│      │        │      │      │      │生產，賣場及公司│
│  │）        │      │        │      │      │      │貨均有。        │
│  ├─────┼───┼────┼───┼───┼───┼────────┤
│  │未在清點一│壹-443│服飾    │30件  │責付偉│已耗盡│直接取樣比對，依│
│  │覽表內    │      │        │      │立針織│      │證人邱桂蓮證述該│
│  │（內取樣為│      │        │      │廠    │      │服飾係亞鱷公司所│
│  │10thM004-2│      │        │      │      │      │生產，賣場及公司│
│  │）        │      │        │      │      │      │貨均有。        │
│  ├─────┼───┼────┼───┼───┼───┼────────┤
│  │未在清點一│壹-238│服飾    │70件  │責付偉│已耗盡│直接取樣比對，依│
│  │覽表內    │      │        │      │立針織│      │證人邱桂蓮證述該│
│  │（內取樣為│      │        │      │廠    │      │服飾係亞鱷公司所│
│  │9956-01） │      │        │      │      │      │生產，賣場及公司│
│  │          │      │        │      │      │      │貨均有。        │
│  ├─────┼───┼────┼───┼───┼───┼────────┤
│  │未在清點一│壹-402│服飾    │50件  │責付偉│已耗盡│直接取樣比對，依│
│  │覽表內    │      │        │      │立針織│      │證人邱桂蓮證述該│
│  │（內取樣為│      │        │      │廠    │      │服飾係亞鱷公司所│
│  │9946-57 、│      │        │      │      │      │生產，賣場及公司│
│  │DREAM001）│      │        │      │      │      │貨均有。        │
│  ├─────┼───┼────┼───┼───┼───┼────────┤
│  │未在清點一│壹-411│服飾    │50件  │責付偉│已耗盡│直接取樣比對，依│
│  │覽表內    │      │        │      │立針織│      │證人邱桂蓮證述該│
│  │（內取樣為│      │        │      │廠    │      │服飾係亞鱷公司所│
│  │9958-01） │      │        │      │      │      │生產，賣場及公司│
│  │          │      │        │      │      │      │貨均有。        │
│  ├─────┼───┼────┼───┼───┼───┼────────┤
│  │未在清點一│壹-432│服飾    │24件  │責付偉│已耗盡│直接取樣比對，依│
│  │覽表內    │      │        │      │立針織│      │證人邱桂蓮證述該│
│  │（內取樣為│      │        │      │廠    │      │服飾係亞鱷公司所│
│  │DREAM001）│      │        │      │      │      │生產，賣場及公司│
│  │          │      │        │      │      │      │貨均有，DREAM001│
│  │          │      │        │      │      │      │後來改為9字頭。 │
│  ├─────┼───┼────┼───┼───┼───┼────────┤
│  │未在清點一│壹-404│服飾    │50件  │責付偉│已耗盡│直接取樣比對，依│
│  │覽表內    │      │        │      │立針織│      │證人邱桂蓮證述該│
│  │（內取樣為│      │        │      │廠    │      │服飾係亞鱷公司所│
│  │DREAM001）│      │        │      │      │      │生產，賣場及公司│
│  │          │      │        │      │      │      │貨均有，DREAM001│
│  │          │      │        │      │      │      │後來改為9字頭。 │
│  ├─────┼───┼────┼───┼───┼───┼────────┤
│  │未在清點一│壹-406│服飾    │50件  │責付偉│已耗盡│直接取樣比對，依│
│  │覽表內    │      │        │      │立針織│      │證人邱桂蓮證述該│
│  │（內取樣為│      │        │      │廠    │      │服飾係亞鱷公司所│
│  │DREAM001）│      │        │      │      │      │生產，賣場及公司│
│  │          │      │        │      │      │      │貨均有，DREAM001│
│  │          │      │        │      │      │      │後來改為9字頭。 │
│  ├─────┼───┼────┼───┼───┼───┼────────┤
│  │未在清點一│壹-407│服飾    │52件  │責付偉│已耗盡│直接取樣比對，依│
│  │覽表內    │      │        │      │立針織│      │證人邱桂蓮證述該│
│  │（內取樣為│      │        │      │廠    │      │服飾係亞鱷公司所│
│  │DREAM001）│      │        │      │      │      │生產，賣場及公司│
│  │          │      │        │      │      │      │貨均有，DREAM001│
│  │          │      │        │      │      │      │後來改為9字頭。 │
│  ├─────┼───┼────┼───┼───┼───┼────────┤
│  │未在清點一│壹-410│服飾    │40件  │責付偉│已耗盡│直接取樣比對，依│
│  │覽表內    │      │        │      │立針織│      │證人邱桂蓮證述該│
│  │（內取樣為│      │        │      │廠    │      │服飾係亞鱷公司所│
│  │9946-62 ）│      │        │      │      │      │生產，賣場及公司│
│  │          │      │        │      │      │      │貨均有。        │
│  ├─────┼───┼────┼───┼───┼───┼────────┤
│  │未在清點一│壹-434│服飾    │50件  │責付偉│已耗盡│直接取樣比對，依│
│  │覽表內    │      │        │      │立針織│      │證人邱桂蓮證述該│
│  │（內取樣為│      │        │      │廠    │      │服飾係亞鱷公司所│
│  │DREAM001）│      │        │      │      │      │生產，賣場及公司│
│  │          │      │        │      │      │      │貨均有，DREAM001│
│  │          │      │        │      │      │      │後來改為9字頭。 │
│  ├─────┼───┼────┼───┼───┼───┼────────┤
│  │未在清點一│壹-433│服飾    │26件  │責付偉│已耗盡│直接取樣比對，依│
│  │覽表內    │      │        │      │立針織│      │證人邱桂蓮證述該│
│  │（內取樣為│      │        │      │廠    │      │服飾係亞鱷公司所│
│  │9946-59 ）│      │        │      │      │      │生產，賣場及公司│
│  │          │      │        │      │      │      │貨均有，此編碼就│
│  │          │      │        │      │      │      │是DREAM001的後來│
│  │          │      │        │      │      │      │編碼。          │
│  ├─────┼───┼────┼───┼───┼───┼────────┤
│  │未在清點一│壹-403│服飾    │50件  │責付偉│已耗盡│直接取樣比對，依│
│  │覽表內    │      │        │      │立針織│      │證人邱桂蓮證述該│
│  │（內取樣為│      │        │      │廠    │      │服飾係亞鱷公司所│
│  │DREAM001）│      │        │      │      │      │生產，賣場及公司│
│  │          │      │        │      │      │      │貨均有。        │
│  ├─────┼───┼────┼───┼───┼───┼────────┤
│  │未在清點一│壹-429│服飾    │45件  │責付偉│已耗盡│直接取樣比對，依│
│  │覽表內    │      │        │      │立針織│      │證人邱桂蓮證述該│
│  │（內取樣為│      │        │      │廠    │      │服飾係亞鱷公司所│
│  │9960-01 ）│      │        │      │      │      │生產，賣場及公司│
│  │          │      │        │      │      │      │貨均有。        │
│  ├─────┼───┼────┼───┼───┼───┼────────┤
│  │未在清點一│壹-437│服飾    │60件  │責付偉│已耗盡│直接取樣比對，依│
│  │覽表內    │      │        │      │立針織│      │證人邱桂蓮證述該│
│  │（內取樣為│      │        │      │廠    │      │服飾係亞鱷公司所│
│  │DREAM002）│      │        │      │      │      │生產，賣場及公司│
│  │          │      │        │      │      │      │貨均有。        │
│  ├─────┼───┼────┼───┼───┼───┼────────┤
│  │未在清點一│壹-409│服飾    │57件  │責付偉│已耗盡│直接取樣比對，依│
│  │覽表內    │      │        │      │立針織│      │證人邱桂蓮證述該│
│  │（內取樣為│      │        │      │廠    │      │服飾係亞鱷公司所│
│  │9958-01 ）│      │        │      │      │      │生產，賣場及公司│
│  │          │      │        │      │      │      │貨均有，編碼是改│
│  │          │      │        │      │      │      │為9 字頭時候。  │
│  ├─────┼───┼────┼───┼───┼───┼────────┤
│  │未在清點一│壹-408│服飾    │55件  │責付偉│已耗盡│直接取樣比對，依│
│  │覽表內    │      │        │      │立針織│      │證人邱桂蓮證述該│
│  │（內取樣為│      │        │      │廠    │      │服飾係亞鱷公司所│
│  │9958-01 ）│      │        │      │      │      │生產，賣場及公司│
│  │          │      │        │      │      │      │貨均有，編碼是改│
│  │          │      │        │      │      │      │為9 字頭時候。  │
│  ├─────┼───┼────┼───┼───┼───┼────────┤
│  │未在清點一│壹-436│服飾    │54件  │責付偉│已耗盡│直接取樣比對，依│
│  │覽表內    │      │        │      │立針織│      │證人邱桂蓮證述該│
│  │（內取樣為│      │        │      │廠    │      │服飾係亞鱷公司所│
│  │DREAM002）│      │        │      │      │      │生產，賣場及公司│
│  │          │      │        │      │      │      │貨均有，編碼改成│
│  │          │      │        │      │      │      │9字頭。         │
│  ├─────┼───┼────┼───┼───┼───┼────────┤
│  │未在清點一│壹-423│服飾    │60件  │責付偉│已耗盡│直接取樣比對，依│
│  │覽表內    │      │        │      │立針織│      │證人邱桂蓮證述該│
│  │（內取樣為│      │        │      │廠    │      │服飾係亞鱷公司所│
│  │DREAM002）│      │        │      │      │      │生產，賣場及公司│
│  │          │      │        │      │      │      │貨均有，編碼改成│
│  │          │      │        │      │      │      │9字頭。         │
│  ├─────┼───┼────┼───┼───┼───┼────────┤
│  │未在清點一│壹-438│服飾    │60件  │責付偉│已耗盡│直接取樣比對，依│
│  │覽表內    │      │        │      │立針織│      │證人邱桂蓮證述該│
│  │（內取樣為│      │        │      │廠    │      │服飾係亞鱷公司所│
│  │DREAM002）│      │        │      │      │      │生產，賣場及公司│
│  │          │      │        │      │      │      │貨均有，編碼改成│
│  │          │      │        │      │      │      │9字頭。         │
│  ├─────┼───┼────┼───┼───┼───┼────────┤
│  │未在清點一│壹-427│服飾    │60件  │責付偉│已耗盡│直接取樣比對，依│
│  │覽表內    │      │        │      │立針織│      │證人邱桂蓮證述該│
│  │（內取樣為│      │        │      │廠    │      │服飾係亞鱷公司所│
│  │DREAM002）│      │        │      │      │      │生產，賣場及公司│
│  │          │      │        │      │      │      │貨均有，編碼改成│
│  │          │      │        │      │      │      │9字頭。         │
│  ├─────┼───┼────┼───┼───┼───┼────────┤
│  │未在清點一│壹-426│服飾    │60件  │責付偉│已耗盡│直接取樣比對，依│
│  │覽表內    │      │        │      │立針織│      │證人邱桂蓮證述該│
│  │（內取樣為│      │        │      │廠    │      │服飾係亞鱷公司所│
│  │DREAM002）│      │        │      │      │      │生產，賣場及公司│
│  │          │      │        │      │      │      │貨均有，編碼改成│
│  │          │      │        │      │      │      │9字頭。         │
│  ├─────┼───┼────┼───┼───┼───┼────────┤
│  │未在清點一│壹-430│服飾    │60件  │責付偉│已耗盡│直接取樣比對，依│
│  │覽表內    │      │        │      │立針織│      │證人邱桂蓮證述該│
│  │（內取樣為│      │        │      │廠    │      │服飾係亞鱷公司所│
│  │DREAM002）│      │        │      │      │      │生產，賣場及公司│
│  │          │      │        │      │      │      │貨均有，編碼改成│
│  │          │      │        │      │      │      │9字頭。         │
│  ├─────┼───┼────┼───┼───┼───┼────────┤
│  │未在清點一│壹-431│服飾    │60件  │責付偉│已耗盡│直接取樣比對，依│
│  │覽表內    │      │        │      │立針織│      │證人邱桂蓮證述該│
│  │（內取樣為│      │        │      │廠    │      │服飾係亞鱷公司所│
│  │DREAM002）│      │        │      │      │      │生產，賣場及公司│
│  │          │      │        │      │      │      │貨均有，編碼改成│
│  │          │      │        │      │      │      │9字頭。         │
│  ├─────┼───┼────┼───┼───┼───┼────────┤
│  │未在清點一│壹-405│服飾    │60件  │責付偉│已耗盡│直接取樣比對，依│
│  │覽表內    │      │        │      │立針織│      │證人邱桂蓮證述該│
│  │（內取樣為│      │        │      │廠    │      │服飾係亞鱷公司所│
│  │DREAM002）│      │        │      │      │      │生產，賣場及公司│
│  │          │      │        │      │      │      │貨均有，編碼改成│
│  │          │      │        │      │      │      │9字頭。         │
│  ├─────┼───┼────┼───┼───┼───┼────────┤
│  │未在清點一│壹-428│服飾    │60件  │責付偉│已耗盡│直接取樣比對，依│
│  │覽表內    │      │        │      │立針織│      │證人邱桂蓮證述該│
│  │（內取樣為│      │        │      │廠    │      │服飾係亞鱷公司所│
│  │DREAM002）│      │        │      │      │      │生產，賣場及公司│
│  │          │      │        │      │      │      │貨均有，編碼改成│
│  │          │      │        │      │      │      │9字頭。         │
│  ├─────┼───┼────┼───┼───┼───┼────────┤
│  │未在清點一│壹-424│服飾    │60件  │責付偉│已耗盡│直接取樣比對，依│
│  │覽表內    │      │        │      │立針織│      │證人邱桂蓮證述該│
│  │（內取樣為│      │        │      │廠    │      │服飾係亞鱷公司所│
│  │DREAM002）│      │        │      │      │      │生產，賣場及公司│
│  │          │      │        │      │      │      │貨均有，編碼改成│
│  │          │      │        │      │      │      │9字頭。         │
│  ├─────┼───┼────┼───┼───┼───┼────────┤
│  │未在清點一│壹-439│服飾    │60件  │責付偉│已耗盡│直接取樣比對，依│
│  │覽表內    │      │        │      │立針織│      │證人邱桂蓮證述該│
│  │（內取樣為│      │        │      │廠    │      │服飾係亞鱷公司所│
│  │DREAM002）│      │        │      │      │      │生產，賣場及公司│
│  │          │      │        │      │      │      │貨均有，編碼改成│
│  │          │      │        │      │      │      │9字頭。         │
│  ├─────┼───┼────┼───┼───┼───┼────────┤
│  │未在清點一│壹-425│服飾    │60件  │責付偉│已耗盡│直接取樣比對，依│
│  │覽表內    │      │        │      │立針織│      │證人邱桂蓮證述該│
│  │（內取樣為│      │        │      │廠    │      │服飾係亞鱷公司所│
│  │DREAM002）│      │        │      │      │      │生產，賣場及公司│
│  │          │      │        │      │      │      │貨均有，編碼改成│
│  │          │      │        │      │      │      │9字頭。         │
│  ├─────┼───┼────┼───┼───┼───┼────────┤
│  │未在清點一│壹-444│服飾    │60件  │責付偉│已耗盡│直接取樣比對，依│
│  │覽表內    │      │        │      │立針織│      │證人邱桂蓮證述該│
│  │（內取樣為│      │        │      │廠    │      │服飾係亞鱷公司所│
│  │DREAM002）│      │        │      │      │      │生產，賣場及公司│
│  │          │      │        │      │      │      │貨均有，編碼改成│
│  │          │      │        │      │      │      │9字頭。         │
│  ├─────┼───┼────┼───┼───┼───┼────────┤
│  │未在清點一│壹-440│服飾    │60件  │責付偉│已耗盡│直接取樣比對，依│
│  │覽表內    │      │        │      │立針織│      │證人邱桂蓮證述該│
│  │（內取樣為│      │        │      │廠    │      │服飾係亞鱷公司所│
│  │DREAM002）│      │        │      │      │      │生產，賣場及公司│
│  │          │      │        │      │      │      │貨均有，編碼改成│
│  │          │      │        │      │      │      │9字頭。         │
│  ├─────┼───┼────┼───┼───┼───┼────────┤
│  │未在清點一│壹-435│服飾    │60件  │責付偉│已耗盡│直接取樣比對，依│
│  │覽表內    │      │        │      │立針織│      │證人邱桂蓮證述該│
│  │（內取樣為│      │        │      │廠    │      │服飾係亞鱷公司所│
│  │DREAM002）│      │        │      │      │      │生產，賣場及公司│
│  │          │      │        │      │      │      │貨均有，編碼改成│
│  │          │      │        │      │      │      │9字頭。         │
│  ├─────┼───┼────┼───┼───┼───┼────────┤
│  │未在清點一│壹-445│服飾    │66件  │責付偉│已耗盡│直接取樣比對，依│
│  │覽表內    │      │        │      │立針織│      │證人邱桂蓮證述該│
│  │（內取樣為│      │        │      │廠    │      │服飾係亞鱷公司所│
│  │DREAM002）│      │        │      │      │      │生產，賣場及公司│
│  │          │      │        │      │      │      │貨均有，編碼改成│
│  │          │      │        │      │      │      │9字頭。         │
│  ├─────┼───┼────┼───┼───┼───┼────────┤
│  │未在清點一│壹-446│服飾    │60件  │責付偉│已耗盡│直接取樣比對，依│
│  │覽表內    │      │        │      │立針織│      │證人邱桂蓮證述該│
│  │（內取樣為│      │        │      │廠    │      │服飾係亞鱷公司所│
│  │DREAM002）│      │        │      │      │      │生產，賣場及公司│
│  │          │      │        │      │      │      │貨均有，編碼改成│
│  │          │      │        │      │      │      │9字頭。         │
└─┴─────┴───┴────┴───┴───┴───┴────────┘
 附表二（扣案服飾為莊振坪所有）：
┌─┬─────┬────┬───┬───┬───┬───┬────────┐
│編│貨  號    │扣案物編│式樣  │數量  │置放之│權利耗│  備  註        │
│號│          │號      │      │      │地點  │盡與否│                │
├─┼─────┼────┼───┼───┼───┼───┼────────┤
│1 │00000000  │貳- 二-1│服飾  │80件  │贓物庫│已耗盡│售貨明細表上無此│
│  │（內取樣為│        │      │      │      │      │貨號，取樣，依證│
│  │C00000000 │        │      │      │      │      │人邱桂蓮證述該服│
│  │、C0000000│        │      │      │      │      │飾金色的標籤是門│
│  │5 、C10021│        │      │      │      │      │市貨，C 字頭是亞│
│  │013 、C100│        │      │      │      │      │鱷公司，00000000│
│  │21004 、02│        │      │      │      │      │這二件也是我們的│
│  │203224、C1│        │      │      │      │      │，全部都是門市在│
│  │0000000 、│        │      │      │      │      │賣的，為何編這個│
│  │C00000001 │        │      │      │      │      │碼不清楚。      │
│  │、C0000000│        │      │      │      │      │                │
│  │6、0000000│        │      │      │      │      │                │
│  │4、C100292│        │      │      │      │      │                │
│  │35）      │        │      │      │      │      │                │
├─┼─────┼────┼───┼───┼───┼───┼────────┤
│2 │C00000000 │貳- 二-2│服飾  │180件 │贓物庫│已耗盡│售貨明細表上有此│
│  │          │        │      │      │      │      │貨號，未另取樣。│
│  ├─────┼────┼───┼───┼───┼───┼────────┤
│  │C00000000 │貳- 二-9│服飾  │120件 │贓物庫│已耗盡│售貨明細表上有此│
│  │          │        │      │      │      │      │貨號，未另取樣。│
│  ├─────┼────┼───┼───┼───┼───┼────────┤
│  │C00000000 │貳-二-10│服飾  │80件  │贓物庫│已耗盡│售貨明細表上有此│
│  │          │        │      │      │      │      │貨號，未另取樣。│
│  ├─────┼────┼───┼───┼───┼───┼────────┤
│  │C00000000 │貳-二-11│服飾  │100件 │贓物庫│已耗盡│售貨明細表上有此│
│  │          │        │      │      │      │      │貨號，未另取樣。│
│  ├─────┼────┼───┼───┼───┼───┼────────┤
│  │C00000000 │參- 一-1│POLO衫│100件 │贓物庫│已耗盡│售貨明細表上有此│
│  │          │        │      │      │      │      │貨號，未另取樣。│
│  ├─────┼────┼───┼───┼───┼───┼────────┤
│  │C00000000 │參- 一-4│POLO衫│100件 │贓物庫│已耗盡│售貨明細表上有此│
│  │          │        │      │      │      │      │貨號，未另取樣。│
│  ├─────┼────┼───┼───┼───┼───┼────────┤
│  │C00000000 │參-一-20│POLO衫│100件 │贓物庫│已耗盡│售貨明細表上有此│
│  │          │        │      │      │      │      │貨號，未另取樣。│
│  ├─────┼────┼───┼───┼───┼───┼────────┤
│  │C00000000 │肆- 一-1│POLO衫│60件  │贓物庫│已耗盡│售貨明細表上有此│
│  │          │        │      │      │      │      │貨號，未另取樣。│
├─┼─────┼────┼───┼───┼───┼───┼────────┤
│3 │C00000000 │貳- 二-3│服飾  │120件 │贓物庫│已耗盡│售貨明細表上有此│
│  │          │        │      │      │      │      │貨號，未另取樣。│
│  ├─────┼────┼───┼───┼───┼───┼────────┤
│  │C00000000 │貳- 二-5│服飾  │80件  │贓物庫│已耗盡│售貨明細表上有此│
│  │          │        │      │      │      │      │貨號，未另取樣。│
│  ├─────┼────┼───┼───┼───┼───┼────────┤
│  │C00000000 │貳-二-16│服飾  │100件 │贓物庫│已耗盡│售貨明細表上有此│
│  │          │        │      │      │      │      │貨號，未另取樣。│
│  ├─────┼────┼───┼───┼───┼───┼────────┤
│  │C00000000 │貳-二-26│服飾  │180件 │贓物庫│已耗盡│售貨明細表上有此│
│  │          │        │      │      │      │      │貨號，未另取樣。│
│  ├─────┼────┼───┼───┼───┼───┼────────┤
│  │C00000000 │參- 一-3│POLO衫│100件 │贓物庫│已耗盡│售貨明細表上有此│
│  │          │        │      │      │      │      │貨號，未另取樣。│
├─┼─────┼────┼───┼───┼───┼───┼────────┤
│4 │C00000000 │貳- 二-4│服飾  │120件 │贓物庫│已耗盡│售貨明細表上有此│
│  │          │        │      │      │      │      │貨號，未另取樣。│
│  ├─────┼────┼───┼───┼───┼───┼────────┤
│  │C00000000 │參-一-11│POLO衫│100件 │贓物庫│已耗盡│售貨明細表上有此│
│  │          │        │      │      │      │      │貨號，未另取樣。│
│  ├─────┼────┼───┼───┼───┼───┼────────┤
│  │C00000000 │參-一-23│POLO衫│80件  │贓物庫│已耗盡│售貨明細表上有此│
│  │          │        │      │      │      │      │貨號，未另取樣。│
├─┼─────┼────┼───┼───┼───┼───┼────────┤
│5 │C00000002 │貳- 二-6│服飾  │80件  │贓物庫│已耗盡│售貨明細表上有此│
│  │          │        │      │      │      │      │貨號，未另取樣。│
├─┼─────┼────┼───┼───┼───┼───┼────────┤
│6 │C00000000 │貳- 二-7│服飾  │100件 │贓物庫│已耗盡│售貨明細表上有此│
│  │          │        │      │      │      │      │貨號，未另取樣。│
│  ├─────┼────┼───┼───┼───┼───┼────────┤
│  │C00000000 │貳-二-12│服飾  │60件  │贓物庫│已耗盡│售貨明細表上有此│
│  │          │        │      │      │      │      │貨號，未另取樣。│
├─┼─────┼────┼───┼───┼───┼───┼────────┤
│7 │C00000005 │貳- 二-8│服飾  │100件 │贓物庫│已耗盡│售貨明細表上有此│
│  │          │        │      │      │      │      │貨號，未另取樣。│
├─┼─────┼────┼───┼───┼───┼───┼────────┤
│8 │C00000001 │貳-二-13│服飾  │160件 │贓物庫│已耗盡│售貨明細表上有此│
│  │          │        │      │      │      │      │貨號，未另取樣。│
│  ├─────┼────┼───┼───┼───┼───┼────────┤
│  │C00000001 │貳-二-18│服飾  │100件 │贓物庫│已耗盡│售貨明細表上有此│
│  │          │        │      │      │      │      │貨號，未另取樣。│
│  ├─────┼────┼───┼───┼───┼───┼────────┤
│  │C00000001 │貳-二-25│服飾  │60件  │贓物庫│已耗盡│售貨明細表上有此│
│  │          │        │      │      │      │      │貨號，未另取樣。│
│  ├─────┼────┼───┼───┼───┼───┼────────┤
│  │C00000001 │參-一-10│POLO衫│100件 │贓物庫│已耗盡│售貨明細表上有此│
│  │          │        │      │      │      │      │貨號，未另取樣。│
│  ├─────┼────┼───┼───┼───┼───┼────────┤
│  │C00000001 │參-一-19│POLO衫│100件 │贓物庫│已耗盡│售貨明細表上有此│
│  │          │        │      │      │      │      │貨號，未另取樣。│
│  ├─────┼────┼───┼───┼───┼───┼────────┤
│  │C00000001 │參-一-22│POLO衫│100件 │贓物庫│已耗盡│售貨明細表上有此│
│  │          │        │      │      │      │      │貨號，未另取樣。│
├─┼─────┼────┼───┼───┼───┼───┼────────┤
│9 │C00000000 │貳-二-14│服飾  │100件 │贓物庫│已耗盡│售貨明細表上有此│
│  │          │        │      │      │      │      │貨號，未另取樣。│
│  ├─────┼────┼───┼───┼───┼───┼────────┤
│  │C00000000 │貳-二-15│服飾  │120件 │贓物庫│已耗盡│售貨明細表上有此│
│  │          │        │      │      │      │      │貨號，未另取樣。│
│  ├─────┼────┼───┼───┼───┼───┼────────┤
│  │C00000000 │貳-二-19│服飾  │120件 │贓物庫│已耗盡│售貨明細表上有此│
│  │          │        │      │      │      │      │貨號，未另取樣。│
│  ├─────┼────┼───┼───┼───┼───┼────────┤
│  │C00000000 │貳-二-21│服飾  │100件 │贓物庫│已耗盡│售貨明細表上有此│
│  │          │        │      │      │      │      │貨號，未另取樣。│
│  ├─────┼────┼───┼───┼───┼───┼────────┤
│  │C00000000 │貳-二-24│服飾  │120件 │贓物庫│已耗盡│售貨明細表上有此│
│  │          │        │      │      │      │      │貨號，未另取樣。│
│  ├─────┼────┼───┼───┼───┼───┼────────┤
│  │C00000000 │貳-二-28│服飾  │120件 │贓物庫│已耗盡│售貨明細表上有此│
│  │          │        │      │      │      │      │貨號，未另取樣。│
│  ├─────┼────┼───┼───┼───┼───┼────────┤
│  │C00000000 │參- 一-2│POLO衫│100件 │贓物庫│已耗盡│售貨明細表上有此│
│  │          │        │      │      │      │      │貨號，未另取樣。│
│  ├─────┼────┼───┼───┼───┼───┼────────┤
│  │C00000000 │參- 一-7│POLO衫│100件 │贓物庫│已耗盡│售貨明細表上有此│
│  │          │        │      │      │      │      │貨號，未另取樣。│
│  ├─────┼────┼───┼───┼───┼───┼────────┤
│  │C00000000 │參- 一-9│POLO衫│100件 │贓物庫│已耗盡│售貨明細表上有此│
│  │          │        │      │      │      │      │貨號，未另取樣。│
│  ├─────┼────┼───┼───┼───┼───┼────────┤
│  │C00000000 │參-一-12│POLO衫│100件 │贓物庫│已耗盡│售貨明細表上有此│
│  │          │        │      │      │      │      │貨號，未另取樣。│
│  ├─────┼────┼───┼───┼───┼───┼────────┤
│  │C00000000 │參-一-14│POLO衫│100件 │贓物庫│已耗盡│售貨明細表上有此│
│  │          │        │      │      │      │      │貨號，未另取樣。│
│  ├─────┼────┼───┼───┼───┼───┼────────┤
│  │C00000000 │參-一-15│POLO衫│100件 │贓物庫│已耗盡│售貨明細表上有此│
│  │          │        │      │      │      │      │貨號，未另取樣。│
│  ├─────┼────┼───┼───┼───┼───┼────────┤
│  │C00000000 │參-一-16│POLO衫│100件 │贓物庫│已耗盡│售貨明細表上有此│
│  │          │        │      │      │      │      │貨號，未另取樣。│
│  ├─────┼────┼───┼───┼───┼───┼────────┤
│  │C00000000 │參-一-17│POLO衫│100件 │贓物庫│已耗盡│售貨明細表上有此│
│  │          │        │      │      │      │      │貨號，未另取樣。│
│  ├─────┼────┼───┼───┼───┼───┼────────┤
│  │C00000000 │參-一-21│POLO衫│100件 │贓物庫│已耗盡│售貨明細表上有此│
│  │          │        │      │      │      │      │貨號，未另取樣。│
│  ├─────┼────┼───┼───┼───┼───┼────────┤
│  │C00000000 │參-一-26│POLO衫│110件 │贓物庫│已耗盡│售貨明細表上有此│
│  │          │        │      │      │      │      │貨號，未另取樣。│
│  ├─────┼────┼───┼───┼───┼───┼────────┤
│  │C00000000 │參-一-29│POLO衫│140件 │贓物庫│已耗盡│售貨明細表上有此│
│  │          │        │      │      │      │      │貨號，未另取樣。│
│  ├─────┼────┼───┼───┼───┼───┼────────┤
│  │C00000000 │參-一-32│POLO衫│60件  │贓物庫│已耗盡│售貨明細表上有此│
│  │          │        │      │      │      │      │貨號，未另取樣。│
│  ├─────┼────┼───┼───┼───┼───┼────────┤
│  │C00000000 │肆- 一-2│POLO衫│60件  │贓物庫│已耗盡│售貨明細表上有此│
│  │          │        │      │      │      │      │貨號，未另取樣。│
├─┼─────┼────┼───┼───┼───┼───┼────────┤
│10│C00000000 │貳-二-17│服飾  │160件 │贓物庫│已耗盡│售貨明細表上有此│
│  │          │        │      │      │      │      │貨號，未另取樣。│
│  ├─────┼────┼───┼───┼───┼───┼────────┤
│  │C00000000 │貳-二-20│服飾  │60件  │贓物庫│已耗盡│售貨明細表上有此│
│  │          │        │      │      │      │      │貨號，未另取樣。│
│  ├─────┼────┼───┼───┼───┼───┼────────┤
│  │C00000000 │貳-二-27│服飾  │54件  │贓物庫│已耗盡│售貨明細表上有此│
│  │          │        │      │      │      │      │貨號，未另取樣。│
│  ├─────┼────┼───┼───┼───┼───┼────────┤
│  │C00000000 │參- 一-5│POLO衫│100件 │贓物庫│已耗盡│售貨明細表上有此│
│  │          │        │      │      │      │      │貨號，未另取樣。│
│  ├─────┼────┼───┼───┼───┼───┼────────┤
│  │C00000000 │參-一-13│POLO衫│100件 │贓物庫│已耗盡│售貨明細表上有此│
│  │          │        │      │      │      │      │貨號，未另取樣。│
│  ├─────┼────┼───┼───┼───┼───┼────────┤
│  │C00000000 │參-一-24│POLO衫│80件  │贓物庫│已耗盡│售貨明細表上有此│
│  │          │        │      │      │      │      │貨號，未另取樣。│
│  ├─────┼────┼───┼───┼───┼───┼────────┤
│  │C00000000 │參-一-30│POLO衫│70件  │贓物庫│已耗盡│售貨明細表上有此│
│  │          │        │      │      │      │      │貨號，未另取樣。│
├─┼─────┼────┼───┼───┼───┼───┼────────┤
│11│C00000000 │貳-二-22│服飾  │60件  │贓物庫│已耗盡│售貨明細表上無此│
│  │（內取樣為│        │      │      │      │      │貨號，取樣，依證│
│  │C00000000 │        │      │      │      │      │人邱桂蓮證述該服│
│  │、C0000000│        │      │      │      │      │飾均為門市貨。  │
│  │4 、C10021│        │      │      │      │      │                │
│  │023 、C100│        │      │      │      │      │                │
│  │29240、C10│        │      │      │      │      │                │
│  │029239 ） │        │      │      │      │      │                │
├─┼─────┼────┼───┼───┼───┼───┼────────┤
│12│C00000003 │貳-二-23│服飾  │80件  │贓物庫│已耗盡│售貨明細表上有此│
│  │          │        │      │      │      │      │貨號，未另取樣。│
│  ├─────┼────┼───┼───┼───┼───┼────────┤
│  │C00000003 │參- 一-8│POLO衫│100件 │贓物庫│已耗盡│售貨明細表上有此│
│  │          │        │      │      │      │      │貨號，未另取樣。│
│  ├─────┼────┼───┼───┼───┼───┼────────┤
│  │C00000003 │參-一-25│POLO衫│80件  │贓物庫│已耗盡│售貨明細表上有此│
│  │          │        │      │      │      │      │貨號，未另取樣。│
│  ├─────┼────┼───┼───┼───┼───┼────────┤
│  │C00000003 │參-一-31│POLO衫│53件  │贓物庫│已耗盡│售貨明細表上有此│
│  │          │        │      │      │      │      │貨號，未另取樣。│
│  ├─────┼────┼───┼───┼───┼───┼────────┤
│  │C00000003 │參-一-33│POLO衫│80件  │贓物庫│已耗盡│售貨明細表上有此│
│  │          │        │      │      │      │      │貨號，未另取樣。│
├─┼─────┼────┼───┼───┼───┼───┼────────┤
│13│C00000008 │參- 一-6│POLO衫│100件 │贓物庫│已耗盡│售貨明細表上有此│
│  │          │        │      │      │      │      │貨號，未另取樣。│
│  ├─────┼────┼───┼───┼───┼───┼────────┤
│  │C00000008 │參-一-27│POLO衫│120件 │贓物庫│已耗盡│售貨明細表上有此│
│  │          │        │      │      │      │      │貨號，未另取樣。│
├─┼─────┼────┼───┼───┼───┼───┼────────┤
│14│C00000005 │參-一-18│POLO衫│100件 │贓物庫│已耗盡│售貨明細表上有此│
│  │          │        │      │      │      │      │貨號，未另取樣。│
│  ├─────┼────┼───┼───┼───┼───┼────────┤
│  │C00000005 │參-一-28│POLO衫│120件 │贓物庫│已耗盡│售貨明細表上有此│
│  │          │        │      │      │      │      │貨號，未另取樣。│
│  ├─────┼────┼───┼───┼───┼───┼────────┤
│  │C00000005 │肆- 一-3│POLO衫│49件  │贓物庫│已耗盡│售貨明細表上有此│
│  │          │        │      │      │      │      │貨號，未另取樣。│
└─┴─────┴────┴───┴───┴───┴───┴────────┘
以上正本證明與原本無異。
如不服本判決應於收受判決後10日內向本院提出上訴書狀，並
應敘述具體理由。其未敘述上訴理由者，應於上訴期間屆滿後
20日內向本院補提理由書(均須按他造當事人之人數附繕本)
「切勿逕送上級法院」。
告訴人或被害人對於判決如有不服具備理由請求檢察官上訴者，
其上訴期間之計算係以檢察官收受判決正本之日期為準。
中    華    民    國  100    年      3    月    22    日
                                書記官  張清秀